【裁判字號】    99,金重訴緝,309
【裁判日期】    991021
【裁判案由】    詐欺等
【裁判全文】
臺灣臺中地方法院刑事判決      99年度金重訴緝字第309號
公  訴  人  臺灣臺中地方法院檢察署檢察官
被      告  陳吳曜福
選任辯護人  邱華南  律師
            林坤賢  律師
上列被告因詐欺等案件，經檢察官提起公訴（92年度偵字第8896
號、92年度偵字第8899號），本院判決如下：
    主    文
本件免訴。
    理    由
一、公訴意旨略以：（一）、緣被告白瑤鋒（業經臺灣高等法院
    臺中分院以93年度金上重訴字第50號刑事判決，判決無罪確
    定在案。）自民國（下同）七十五年十月三日起擔任三木建
    設股份有限公司（以下簡稱三木建設公司）之董事長、被告
    陳吳曜福自七十七年九月十三日起擔任三淵建設股份有限公
    司（以下簡稱三淵建設公司）之董事長、被告陳居德（業經
    臺灣高等法院臺中分院以93年度金上重訴字第50號刑事判決
    ，判決無罪確定在案。）自七十二年八月十一日起擔任僑泰
    建設股份有限公司（以下簡稱僑泰建設公司）之董事長、被
    告林榮發（業經臺灣高等法院臺中分院以93年度金上重訴字
    第50號刑事判決，判決無罪確定在案。）及被告劉祥宏（業
    經臺灣高等法院臺中分院以93年度金上重訴字第50號刑事判
    決，判決無罪確定在案。）均自七十二年八月十一日起擔任
    僑泰建設公司之董事。渠等於八十一年二月十三日合資共同
    成立僑木建設股份有限公司（以下簡稱僑木公司），由被告
    白瑤鋒擔任該公司董事長、被告陳吳曜福擔任該公司董事兼
    總經理及被告林榮發擔任該公司董事、被告陳居德擔任該公
    司監察人、被告劉祥宏擔任該公司股東，而於八十一年間於
    台中市○區○○○段第四四一地號土地合資興建案名為「台
    中大衛道」之集中興建住宅及商場建物（地下四樓至地下二
    樓為停車場，地下一樓為電影院，地上一樓至四樓為電影院
    兼商場，地上五樓及六樓為公共設施，地上七樓以上為住宅
    ，其商場及住宅戶數共計為二百八十九戶），並於八十一年
    四月間以上開土地向台灣土地銀行台中分行辦理建築融資貸
    款新台幣（下同）十二億七千九百四十萬元。該建物於八十
    五年二、三月間興建完成並取得使用執照。惟因該建物銷售
    情形不佳，造成僑木建設公司資金週轉困難，急需向金融機
    構融通資金，以渡過難關。政府於八十年間為使國內金融自
    由化，以符合世界潮流並提昇台灣之國際競爭力，陸續核准
    多家民營銀行營業，造成金融業者之間的激烈競爭，各金融
    機構間為積極爭取貸放款業務莫不使出渾身解數，而信用合
    作社之限制較多，經營日益困難，時任前台中市第十一信合
    作社（以下簡稱台中十一信）理事主席廖天佑為使台中十一
    信之業績得以成長，在爭取貸放款業務上更是不遺餘力，八
    十五年一月間，被告白瑤鋒及陳吳曜福與台中十一信理事主
    席廖天佑連繫接洽擬以前開建物供作抵押物辦理分戶貸款。
    廖天佑知悉僑木建設公司在業界口碑甚佳，有意承做，且因
    台中十一信於八十四年度之存放款比例僅百分之四十六，與
    理想貸放比百分之七十五尚有差距，而依台中十一信擔保品
    處理細則第四點（有關擔保品之估價及擔保品放款之核估標
    準）第三項（有關不動產之估價得以一般估價法及時價估價
    法核估）第二款（有關時價估價法）之規定「各單位可視實
    際之需要，針對個案之性質作整體評估，以確保債權為原則
    ，專案簽請以時價作為估價之基礎，依據下列之各項規定辦
    理，‧‧‧為協助社員購買房地產，得以實際成交價六成內
    為可貸值，但建商之餘屋不可以此受理之。惟經理事會專案
    核准者，得依其核定條件辦理‧‧‧。廖天佑乃於八十五年
    二月一日台中十一信第八屆第二十七次理事會會議議程中提
    出「為拓展本社之放款，提高存放比率及盈餘，擬爭取三木
    建設公司及僑木建設公司所興建之「凱撒假期」、「大衛道
    」等大樓承購戶以成交價之七成辦理分戶貸款」案，該案經
    廖天佑、總經理蔡鈴蘭、理事吳欽榮、陳啟民、賴培基、黃
    炳南、林立生、賴樹林等人開會議決通過擬以該大樓商場及
    住戶實際成交價格之七成及第一年以購屋優惠利率百分之九
    計息為條件同意辦理分戶貸款，並交由該社水湳分社承辦該
    專案之分戶貸款手續。（二）、被告白瑤鋒、陳吳曜福、林
    榮發、陳居德、劉祥宏等五人得知台中十一信已通過專案貸
    款，原應循正常程序備齊文件申請貸款，詎其等五人見台中
    十一信急於承做該筆貸款以提高業績，致審核較寬，有機可
    乘，竟共同基於意圖為自己不法所有之犯意聯絡，互為協商
    依各股東出資比率分配未售出之餘屋，再由各人各自尋找人
    頭戶或自任買受人製作買受人及買賣價金虛偽不實之房屋及
    土地買賣契約書，再持該不實之買賣契約書向台中十一信水
    湳分社辦理分戶貸款。渠等謀議已定，即分別由被告白瑤鋒
    尋找白師旭、白佩仙、黃鴻宗、周昌達等四人，由被告陳吳
    曜福尋找藍振中、陳美玉、李炎星、蔡武宏、陳金田、蕭秋
    敬、陳吳曜榮、郭宗憲等八人，由被告林榮發尋找蘇嘉明、
    柯聰明、王豫芳、陳添發等四人，由被告陳居德尋找楊新燕
    、陳麗卿等二人，及由被告劉祥宏尋找周玉曼、蔡勵宗等二
    人為人頭，製作不實之房屋及土地預定買賣合約書，且並在
    買賣價金部分填載商場部分每坪價格約三十萬元至一百四十
    七萬元不等、住宅部分每坪價格約十四萬元至二十一萬元不
    等（詳如附表）明顯高於市價（住宅部分每坪約十萬五千元
    ）之價格，以買賣為由將如附表所示前開台中大衛道建物及
    座落土地分戶共一百八十筆辦理所有權移轉登記予附表所示
    之白師旭等人，使不知情之地政事務所人員，將此不實之移
    轉登記原因，於附表所示之時間登載於職務上所掌之土地登
    記簿上，足以生損害於地政機關管理土地登記之正確性。再
    於前揭不動產所有權移轉登記完成後，被告陳吳曜福乃向台
    中十一信水湳分社提出前開內容虛偽不實之買賣契約書，及
    以前揭如附表所示之人擔任貸款人頭向台中十一信水湳分社
    承辦人員唐魯文申請辦理分戶貸款及填寫借款申請書，因本
    件貸款案已經理事會通過承做，致台中十一信水湳分社不動
    產價格鑑估調查員林振生不疑有詐，認所提供資料應無不實
    ，未再嚴予審核，即分別以上開內容不實之買賣契約書上所
    載買賣價金為據製作不動產放款值調查報告表（商場係以買
    賣契約價金之六成換算出放款值、住宅係以買賣契約價金之
    七成換算出放款值）後，逐層送由水湳分社襄理魏炳照、副
    經理黃春子、經理楊哲明審核，再送至總社由協理林東隆、
    副總經理廖吉松及總經理蔡鈴蘭審核，由總經理蔡鈴蘭批示
    送放款審核委員會審議，因該筆貸款應予通過，是理事會之
    共識，且僑木建設公司信譽不錯，致各級審核人員陷於錯誤
    ，僅率做形式上審查，認符合規定即蓋章通過，放款審核委
    員會並於八十五年四月二十四、同月三十、六月二十六日開
    會核定准予貸款，而於如附表所示之撥款日分別撥款共計十
    二億七千六百五十一萬元，計分別由被告白瑤鋒詐得一億九
    千二百四十五萬元、由被告陳吳曜福詐得四億七千四百七十
    三萬元、由被告陳居德詐得一億四千八百四十四萬元、由被
    告林榮發詐得二億八千二百零七萬元、由被告劉祥宏詐得一
    億七千八百八十二萬元。被告白瑤鋒等五人於取得上開貸款
    後，為掩飾渠等所為上開詐貸犯行，仍陸續依約繳息迄如附
    表所示之時間為止即未再行依約繳息，始查悉上情。（三）
    、案經台灣高等法院台中分院檢察署檢察官協同臺灣臺中地
    方法院檢察署檢察官指揮法務部調查局中部地區機動工作組
    及台中市調查站偵查起訴，因認被告陳吳曜福共同連續牽連
    涉犯刑法第三百三十九條第一項之詐欺取財罪嫌及刑法第二
    百十四條使公務員登載不實之罪嫌云云。
二、按時效已完成者，應諭知免訴之判決，並得不經言詞辯為之
    ，刑事訴訟法第三百零二條第二款、第三百零七條，分別定
    有明文。又追訴權，因左列期間內不行使而消滅：（一）、
    死刑、無期徒刑或十年以上有期徒刑者，二十年。（二）、
    三年以上十年未滿有期徒刑者，十年。（三）、一年以上三
    年未滿有期徒刑者，五年。（四）、一年未滿有期徒刑者，
    三年。（五）、拘役或罰金者，一年。前項期間自犯罪成立
    之日起算。但犯罪行為有連續或繼續之狀態者，自行為終了
    之日起算，修正前刑法第八十條亦定有明文。又追訴權之時
    效，如依法律之規定、偵查、起訴或審判之程序，不能開始
    或繼續時，停止其進行。上項時效停止，自停止原因消滅之
    日起與停止前已經過之期間，一併計算，停止原因繼續存在
    之期間，如達於第八十條第一項各款所定期間四分之一者，
    其停止原因視為消滅，修正前刑法第八十三條亦定有明文。
    又按已實施偵查及經提起訴訟，且在審判進行中，均不生時
    效進行之問題。所謂實施偵查者，係指檢察署收受警局移送
    書或告訴、告發之日起為檢察官發動偵查權之時而言（司法
    院大法官會議六十三年釋字第一三八號、五十七年釋字第一
    二三號解釋及最高法院八十二年九月二十一日第十次刑事庭
    會議決議參照）。
三、新舊法比較之說明：
（一）、查被告行為後，刑法第二條第一項業於九十四年二月二
        日修正公布，並自九十五年七月一日起施行。修正後刑
        法第二條第一項規定，已將新舊法律適用之「從新從輕
        」原則，改採「從舊從輕」原則，而此規定僅係規範行
        為後法律變更所生新舊法律比較適用之準據法，並非實
        體刑罰法律，自不生行為後法律變更之比較適用之問題
        ，應逕行適用新法第二條第一項之規定，為「從舊從輕
        」之比較。
（二）、按追訴時效期間之長、短，關係行為人是否受到刑事追
        訴或處罰，而追訴權時效完成者，應依刑事訴訟法第三
        百零二條第二款規定諭知免訴，而免訴判決為實體判決
        ，因此關於追訴時效期間之修正，應屬實體刑罰法律變
        更，而有第二條第一項之適用（參照最高法院二十四年
        七月民刑庭總會決議〈二〉）。依此，本件被告行為時
        刑法第八十條追訴權之時效期間規定為：「追訴權，因
        左列期間內不行使而消滅：一、死刑、無期徒刑或十年
        以上有期徒刑者，二十年。二、三年以上十年未滿有期
        徒刑者，十年。三、一年以上三年未滿有期徒刑者，五
        年。四、一年未滿有期徒刑者，三年。五、拘役或罰金
        者，一年。前項期間自犯罪成立之日起算。但犯罪行為
        有連續或繼續之狀態者，自行為終了之日起算。」。修
        正後之刑法第八十條則規定為：「追訴權，因下列期間
        內未起訴而消滅：一、犯最重本刑為死刑、無期徒刑或
        十年以上有期徒刑之罪者，三十年。二、犯最重本刑為
        三年以上十年未滿有期徒刑之罪者，二十年。三、犯最
        重本刑為一年以上三年未滿有期徒刑之罪者，十年。四
        、犯最重本刑為一年未滿有期徒刑、拘役或罰金之罪者
        ，五年。前項期間自犯罪成立之日起算。但犯罪行為有
        繼續之狀態者，自行為終了之日起算。」。本件被告被
        訴共同連續牽連涉犯刑法第三百三十九條第一項之詐欺
        取財罪嫌及刑法第二百十四條使公務員登載不實之罪嫌
        ，各該罪名之法定最重本刑分別為五年以下有期徒刑及
        三年以下有期徒刑，是依被告行為時之舊法，追訴時效
        期間為十年，新法之追訴時效期間則為二十年。比較新
        、舊法結果，被告行為時之舊法對其較為有利，揆諸前
        開修正後之刑法第二條第一項前段之規定，本件應適用
        被告行為時之舊法。另關於追訴權時效之停止進行，及
        其期間、計算，並一體適用修正前刑法第八十三條之規
        定，合先敘明。
四、查本件被告陳吳曜福被訴上開共同連續牽連涉犯刑法第三百
    三十九條第一項之詐欺取財罪嫌及刑法第二百十四條使公務
    員登載不實之罪嫌，依上述修正前刑法第八十條第一項第二
    款之規定，其追訴權時效期間為十年。本件之共同連續犯罪
    終了日為八十六年二月五日，由臺灣臺中地方法院檢察署檢
    察官於九十二年四月三十日自動檢舉以該署九十二年度偵字
    第八八九九號案件受理，實施偵查，及由台灣高等法院台中
    分院檢察署檢察官於九十二年四月二十九日發交臺灣臺中地
    方法院檢察署檢察官以該署九十二年度偵字第八八九六號案
    件受理，實施偵查，再於九十二年四月三十日提起公訴，於
    九十二年五月七日繫屬本院，嗣因被告逃匿，經本院於九十
    二年九月五日發佈通緝，致審判程序不能開始，有本院刑事
    卷宗、偵查卷宗及通緝書存卷可稽。又依司法院大法官會議
    第一三八號解釋及最高法院八十二年第十次刑事庭會議決議
    ，自本件開始審理日起至通緝之前一日止（即自九十二年五
    月七日起至九十二年九月四日止），追訴權既無不行使之情
    形，自不生時效進行之問題，則本件自八十六年二月五日起
    算，加計追訴權時效十年、時效停止期間二年六月、實施偵
    查日（即九十二年四月三十日）起至通緝前一日（九十二年
    九月四日）止之期間四月五日，再扣除提起公訴之九十二年
    四月三十日起至繫屬本院之法院繫屬日之九十二年五月七日
    止之追訴權未行使之期間七日，則本件被告犯行之追訴權時
    效至遲應至九十八年十一月二十八日即已完成（縱認由台灣
    高等法院台中分院檢察署檢察官於九十二年一月二十日發交
    臺灣臺中地方法院檢察署檢察官以該署九十二年度他字第一
    六九號案件受理實施偵查，而以之為計算追訴權時效之實施
    偵查起算日，本件被告犯行之追訴權時效至遲亦應至九十九
    年三月十三日即已完成）。從而，揆諸首揭法文規定，本件
    爰不經言詞辯論，逕為諭知免訴之判決。
五、至於本院受理後，向合作金庫銀行中清分行（台中十一信其
    後經合作金庫銀行合併）函查，經陸續函覆稱：本案之共同
    被告等之共同連續貸款申貸日期，其中有在八十六年二月五
    日之後者，則因上揭被告陳吳曜福經檢察官起訴之共同連續
    牽連涉犯刑法第三百三十九條第一項之詐欺取財罪嫌及刑法
    第二百十四條使公務員登載不實之罪嫌之犯罪事實部分業已
    判決免訴，則各該經函覆之行為部分與檢察官起訴之犯罪事
    實部分間即無從認定有連續犯之裁判上一罪關係，本院自無
    從併予審理，併予指明。
六、據上論斷，應依刑事訴訟法第三百零二條第二款、第三百零
    七條，刑法第二條第一項前段，判決如主文。
中    華    民    國    99    年    10    月    21    日
                  刑事第七庭審判長法  官  洪俊誠
                                  法  官  巫淑芳
                                  法  官  高文崇
以上正本證明與原本無異。
如不服本判決，應於判決收受送達後10日內向本院提出上訴狀，
上訴於臺灣高等法院臺中分院（並應敘述具體上訴理由及檢附繕
本）。上訴書狀如未敘述上訴理由，應於上訴期間屆滿後20日內
補提上訴理由書於本院（均須按他造當事人之人數附具繕本）「
切勿逕送上級法院」。
                                  書記官  蕭榮峰
中    華    民    國    99    年    10    月    21    日
附錄論罪科刑實體法條文：
刑法第二百一十六條：（行使偽造變造或登載不實之文書罪）：
行使第二百十條至第二百十五條之文書者，依偽造、變造文書或
登載不實事項或使登載不實事項之規定處斷。
刑法第二百一十四條（使公務員登載不實罪）：
明知為不實之事項，而使公務員登載於職務上所掌之公文書，足
以生損害於公眾或他人者，處三年以下有期徒刑、拘役或五百元
以下罰金。
（罰金部份業經提高十倍為五千元）
刑法第三百三十九條（普通詐欺罪）：
意圖為自己或第三人不法之所有，以詐術使人將本人或第三人之
物交付者，處五年以下有期徒刑、拘役或科或併科一千元以下罰
金。
（罰金部份業經提高十倍為一萬元）
以前項方法得財產上不法之利益或使第三人得之者，亦同。
前二項之未遂犯罰之。
起訴書附表一：
被告白瑤鋒等五人所提供貸款人頭戶辦理抵押貸款之土地、建物所有權移轉明細表
┌──┬─────┬───────────────┬─────┬────┬───────┐
│區分│貸  款  人│抵押物：                      │原所有權人│移轉原因│移  轉  日  期│
│    │          │土地：                        │          │        │              │
│    │          │台中市○區○○○段４４１地號  │          │        │              │
│    │          │                              │          │        │              │
│    │          │建物：                        │          │        │              │
│    │          │台中市○區○○○路３６３、３６│          │        │              │
│    │          │５號                          │          │        │              │
├──┼─────┼───────────────┼─────┼────┼───────┤
│    │白鋒瑤    │３６３號３Ｆ－．．．．│          │        │              │
│    │          │、３６５號４Ｆ－．．  │僑木建設  │買賣    │．４．    │
│    │          │．．                      │          │        │              │
│    │          │                              │          │        │              │
│    ├─────┼───────────────┼─────┼────┼───────┤
│ 白 │黃鴻宗    │３６３號２Ｆ－５．６．７．８、│僑木建設  │買賣    │．４．    │
│    │          │３６５號２Ｆ－７              │          │        │              │
│ 瑤 ├─────┼───────────────┼─────┼────┼───────┤
│    │黃鴻宗    │３６３號２Ｆ－２、４Ｆ－６．７│僑木建設  │買賣    │．４．    │
│ 鋒 │          │、３６５號３Ｆ－            │          │        │              │
│    ├─────┼───────────────┼─────┼────┼───────┤
│ 關 │黃鴻宗    │３６５號４Ｆ－              │僑木建設  │買賣    │．４．    │
│    ├─────┼───────────────┼─────┼────┼───────┤
│ 係 │周昌達    │３６３號４Ｆ－、３６５號３Ｆ│僑木建設  │買賣    │．４．    │
│    │          │－１．．                  │          │        │              │
│ 戶 ├─────┼───────────────┼─────┼────┼───────┤
│    │白佩仙    │３６５號１Ｆ－６．７          │僑木建設  │買賣    │．４．    │
│    ├─────┼───────────────┼─────┼────┼───────┤
│    │白師旭    │３６３號１Ｆ－６．７、３６５號│僑木建設  │買賣    │．４．    │
│    │          │２Ｆ－６                      │          │        │              │
├──┼─────┼───────────────┼─────┼────┼───────┤
│    │陳吳曜福  │３６３號２Ｆ－９．１０．．．│僑木建設  │買賣    │．４．    │
│    │          │．．．．．        │          │        │              │
│    ├─────┼───────────────┼─────┼────┼───────┤
│    │陳吳曜福  │３６５號Ｆ－３              │僑木建設  │買賣    │．４．    │
│    ├─────┼───────────────┼─────┼────┼───────┤
│    │陳金田    │３６３號３Ｆ－１．２．３．５．│僑木建設  │買賣    │．４．    │
│    │          │６．７．８、３６５號３Ｆ－１０  │          │        │              │
│    ├─────┼───────────────┼─────┼────┼───────┤
│    │陳金田    │３６３號Ｆ－５、３６５號１０Ｆ│僑木建設  │買賣    │．４．    │
│    │          │－３                          │          │        │              │
│    ├─────┼───────────────┼─────┼────┼───────┤
│    │藍振中    │３６５號１Ｆ－２．３．５      │僑木建設  │買賣    │．４．    │
│    ├─────┼───────────────┼─────┼────┼───────┤
│    │藍振中    │３６３號Ｆ－２              │僑木建設  │買賣    │．４．    │
│    ├─────┼───────────────┼─────┼────┼───────┤
│    │陳美玉    │３６５號１Ｆ－、２Ｆ－．│僑木建設  │買賣    │．４．    │
│    │          │．．                      │          │        │              │
│    │          │                              │          │        │              │
│ 陳 ├─────┼───────────────┼─────┼────┼───────┤
│    │陳美玉    │３６３號Ｆ－１              │僑木建設  │買賣    │．４．    │
│ 吳 ├─────┼───────────────┼─────┼────┼───────┤
│    │陳美玉    │３６５號Ｆ－２              │僑木建設  │買賣    │．４．    │
│ 曜 ├─────┼───────────────┼─────┼────┼───────┤
│    │陳美玉    │３６５號９Ｆ－２              │僑木建設  │買賣    │．４．    │
│ 福 ├─────┼───────────────┼─────┼────┼───────┤
│    │陳美玉    │３６３號３Ｆ－、４Ｆ－３．│僑木建設  │買賣    │．４．    │
│ 關 │          │、３６５號２Ｆ－、３Ｆ－、│          │        │              │
│    │          │４Ｆ－６．                  │          │        │              │
│ 係 ├─────┼───────────────┼─────┼────┼───────┤
│    │蔡武宏    │３６３號１Ｆ－、３６５號３Ｆ│僑木建設  │買賣    │．４．    │
│ 戶 │          │－２．３．５                  │          │        │              │
│    ├─────┼───────────────┼─────┼────┼───────┤
│    │蔡武宏    │３６５號Ｆ－３              │僑木建設  │買賣    │．４．    │
│    ├─────┼───────────────┼─────┼────┼───────┤
│    │陳吳曜榮  │３６５號Ｆ－６              │僑木建設  │買賣    │．４．    │
│    ├─────┼───────────────┼─────┼────┼───────┤
│    │李炎星    │３６３號１Ｆ－．．．．│僑木建設  │買賣    │．４．    │
│    │          │、３６５號１Ｆ－、Ｆ－５│          │        │              │
│    │          │                              │          │        │              │
│    ├─────┼───────────────┼─────┼────┼───────┤
│    │李炎星    │３６３號Ｆ－１              │僑木建設  │買賣    │．５．１    │
│    ├─────┼───────────────┼─────┼────┼───────┤
│    │郭宗憲    │３６５號Ｆ－５              │僑木建設  │買賣    │．４．    │
│    ├─────┼───────────────┼─────┼────┼───────┤
│    │蕭秋敬    │３６３號４Ｆ－１．２．．．│僑木建設  │買賣    │．４．    │
│    │          │、３６５號４Ｆ－７．８．９．│          │        │              │
│    │          │１０．                        │          │        │              │
├──┼─────┼───────────────┼─────┼────┼───────┤
│    │林榮發    │３６３號１Ｆ－８．９．１０．  │僑木建設  │買賣    │．４．    │
│    ├─────┼───────────────┼─────┼────┼───────┤
│    │林榮發    │３６３號Ｆ－３              │僑木建設  │買賣    │．４．    │
│    ├─────┼───────────────┼─────┼────┼───────┤
│ 林 │陳添發    │３６３號４Ｆ－５．８．９．１０．│僑木建設  │買賣    │．４．    │
│    │          │．．、３６５號３Ｆ－６．│          │        │              │
│ 榮 │          │７．８．９．４Ｆ－          │          │        │              │
│    ├─────┼───────────────┼─────┼────┼───────┤
│ 發 │陳添發    │３６５號Ｆ－５              │僑木建設  │買賣    │．４．    │
│    ├─────┼───────────────┼─────┼────┼───────┤
│ 關 │柯聰明    │３６３號１Ｆ－．、２Ｆ－│僑木建設  │買賣    │．．    │
│    │          │、３Ｆ－．．、４Ｆ－．│          │        │              │
│ 係 │          │、３６５號１Ｆ－、２Ｆ－８│          │        │              │
│    │          │．１０、３Ｆ－．、４Ｆ－５  │          │        │              │
│ 戶 ├─────┼───────────────┼─────┼────┼───────┤
│    │王豫芳    │３６５號２Ｆ－１．２．３．．│僑木建設  │買賣    │．４．    │
│    │          │．、３Ｆ－              │          │        │              │
│    ├─────┼───────────────┼─────┼────┼───────┤
│    │王豫芳    │３６３號Ｆ－１、３６５號Ｆ│僑木建設  │買賣    │．４．    │
│    │          │－７、Ｆ－５                │          │        │              │
├──┼─────┼───────────────┼─────┼────┼───────┤
│    │劉祥宏    │３６３號２Ｆ－１．３、３６５號│僑木建設  │買賣    │．４．    │
│    │          │１Ｆ－１．９．１０．、２Ｆ－９│          │        │              │
│ 劉 │          │                              │          │        │              │
│    ├─────┼───────────────┼─────┼────┼───────┤
│ 祥 │劉祥宏    │３６５號Ｆ－５．Ｆ－７    │僑木建設  │買賣    │．４．    │
│    ├─────┼───────────────┼─────┼────┼───────┤
│ 宏 │蔡勵宗    │３６３號１Ｆ－、３Ｆ－９．１０│僑木建設  │買賣    │．４．    │
│    │          │．、３６５號４Ｆ－        │          │        │              │
│ 關 ├─────┼───────────────┼─────┼────┼───────┤
│ 係 │蔡勵宗    │３６３號Ｆ－１              │僑木建設  │買賣    │．４．    │
│    ├─────┼───────────────┼─────┼────┼───────┤
│ 戶 │周玉曼    │３６５號３Ｆ－、４Ｆ－１、２│僑木建設  │買賣    │．４．    │
│    │          │Ｆ－                        │          │        │              │
├──┼─────┼───────────────┼─────┼────┼───────┤
│    │周玉曼    │３６３號２Ｆ－、４Ｆ－、３│僑木建設  │買賣    │．４．    │
│    │          │６５號４Ｆ－２．３．．    │          │        │              │
│ 陳 │          │                              │          │        │              │
│    ├─────┼───────────────┼─────┼────┼───────┤
│ 居 │周玉曼    │３６５號Ｆ－１              │僑木建設  │買賣    │．４．    │
│    ├─────┼───────────────┼─────┼────┼───────┤
│ 德 │楊新燕    │３６５號１０Ｆ－７、Ｆ－１    │僑木建設  │買賣    │．４．    │
│    ├─────┼───────────────┼─────┼────┼───────┤
│ 關 │楊新燕    │３６３號２Ｆ－．．．．│僑木建設  │買賣    │．４．    │
│    │          │、３Ｆ－．．．．、３│          │        │              │
│ 係 │          │６５號３Ｆ－．            │          │        │              │
│    ├─────┼───────────────┼─────┼────┼───────┤
│ 戶 │陳麗卿    │３６３號１Ｆ－１．２．３．．│僑木建設  │買賣    │．４．    │
│    │          │                            │          │        │              │
│    ├─────┼───────────────┼─────┼────┼───────┤
│    │陳麗卿    │３６３號Ｆ－３              │僑木建設  │買賣    │．４．    │
└──┴─────┴───────────────┴─────┴────┴───────┘
起訴書附表二：
被告白鋒瑤等五人製作虛偽不實之買賣房屋及土地契約書貸款金額明細表：
┌──┬───┬───┬──────┬────┬────┬───┬─────┬──┬───┬───┬───┬───┐
│    │      │      │            │鑑估金額│        │      │          │利息│主建物│附屬建│每坪成│每坪貸│
│編號│貸款人│保證人│擔保品座落地│【即買賣│貸款金額│撥款日│貸款總額  │滯繳│面積  │物面積│交價（│放價（│
│    │      │      │            │成交價】│（千元）│      │（千元）  │日  │（㎡）│（㎡）│千元）│千元）│
│    │      │      │            │（千元）│        │      │          │    │      │      │      │      │
├──┼───┼───┼──────┼────┼────┼───┼─────┼──┼───┼───┼───┼───┤
│ １ │白鋒瑤│顏素真│台中市進化北│６３００│３７８０│      │          │    │２８．│４０．│３０２│１８１│
│    │      │      │路３６５號４│        │        │      │          │    │２７  │６８  │．０５│．２３│
│    │      │      │Ｆ之房地  │        │        │      │          │    │      │      │      │      │
├──┼───┼───┼──────┼────┼────┤      │          │    ├───┼───┼───┼───┤
│ ２ │白鋒瑤│顏素真│台中市進化北│６４００│３８４０│      │          │    │２６．│４２．│３０７│１８４│
│    │      │      │路３６５號４│        │        │      │          │    │０９  │７３  │．４３│．４６│
│    │      │      │Ｆ之房地  │        │        │      │          │    │      │      │      │      │
├──┼───┼───┼──────┼────┼────┤      │          │    ├───┼───┼───┼───┤
│ ３ │白鋒瑤│顏素真│台中市進化北│６５６０│３９３０│      │          │    │１４．│２３．│５７２│３４３│
│    │      │      │路３６５號４│        │        │      │          │    │６０  │２５  │．９４│．２４│
│    │      │      │Ｆ之房地  │        │        │      │          │    │      │      │      │      │
├──┼───┼───┼──────┼────┼────┤      │          │    ├───┼───┼───┼───┤
│ ４ │白鋒瑤│顏素真│台中市進化北│３２８０│１９７０│      │          │    │５．６│８．９│７４４│４４７│
│    │      │      │路３６３號４│        │        │      │          │    │４    │２    │．７１│．２８│
│    │      │      │Ｆ之房地  │        │        │      │          │    │      │      │      │      │
├──┼───┼───┼──────┼────┼────┤      │          │    ├───┼───┼───┼───┤
│ ５ │白鋒瑤│顏素真│台中市進化北│６４００│３８４０│      │          │    │２８．│４０．│３０６│１８４│
│    │      │      │路３６５號４│        │        │＼４│４１５１０│90＼│２７  │６８  │．８５│．１１│
│    │      │      │Ｆ之房地  │        │        │＼  │          │11＼│      │      │      │      │
├──┼───┼───┼──────┼────┼────┤      │          │30  ├───┼───┼───┼───┤
│ ６ │白鋒瑤│顏素真│台中市進化北│７８００│４６８０│      │          │    │２８．│３５．│４０７│２４４│
│    │      │      │路３６３號３│        │        │      │          │    │１０  │１１  │．９３│．７６│
│    │      │      │Ｆ之房地  │        │        │      │          │    │      │      │      │      │
├──┼───┼───┼──────┼────┼────┤      │          │    ├───┼───┼───┼───┤
│ ７ │白鋒瑤│顏素真│台中市進化北│７８５０│４７１０│      │          │    │２８．│３５．│４０９│２４５│
│    │      │      │路３６３號３│        │        │      │          │    │２７  │１１  │．４４│．６７│
│    │      │      │Ｆ之房地  │        │        │      │          │    │      │      │      │      │
├──┼───┼───┼──────┼────┼────┤      │          │    ├───┼───┼───┼───┤
│ ８ │白鋒瑤│顏素真│台中市進化北│７５２０│４５００│      │          │    │２９．│３３．│３９３│２３５│
│    │      │      │路３６３號３│        │        │      │          │    │１７  │９７  │．７２│．６０│
│    │      │      │Ｆ之房地  │        │        │      │          │    │      │      │      │      │
├──┼───┼───┼──────┼────┼────┤      │          │    ├───┼───┼───┼───┤
│ ９ │白鋒瑤│顏素真│台中市進化北│８５５０│５１３０│      │          │    │２９．│４２．│３８９│２３３│
│    │      │      │路３６３號３│        │        │      │          │    │９９  │５７  │．５３│．７２│
│    │      │      │Ｆ之房地  │        │        │      │          │    │      │      │      │      │
├──┼───┼───┼──────┼────┼────┤      │          │    ├───┼───┼───┼───┤
│ １０ │白鋒瑤│顏素真│台中市進化北│８５５０│５１３０│      │          │    │３７．│３９．│３６５│２１９│
│    │      │      │路３６３號３│        │        │      │          │    │６６  │７０  │．３６│．２２│
│    │      │      │Ｆ之房地  │        │        │      │          │    │      │      │      │      │
├──┼───┼───┼──────┼────┼────┼───┼──┬──┼──┼───┼───┼───┼───┤
│  │黃鴻宗│周昌達│台中市進化北│        │        │      │    │    │    │３６．│４７．│      │      │
│    │      │      │路３６３號２│        │        │      │    │    │    │８２  │８１  │      │      │
│    │      │      │Ｆ之５房地  │        │        │      │    │    │    │      │      │      │      │
├──┼───┼───┼──────┤        │        │      │    │    │    ├───┼───┤      │      │
│  │黃鴻宗│周昌達│台中市進化北│        │        │      │    │    │    │３１．│４０．│      │      │
│    │      │      │路３６３號２│        │        │      │    │    │    │７２  │５２  │      │      │
│    │      │      │Ｆ之６房地  │        │        │      │    │    │    │      │      │      │      │
├──┼───┼───┼──────┤        │        │      │    │    │    ├───┼───┤      │      │
│  │黃鴻宗│周昌達│台中市進化北│        │        │      │    │    │    │３１．│４０．│５０７│３０４│
│    │      │      │路３６３號２│６０９０│３６５４│＼４│３６│    │90＼│８３  │５２  │．９０│．７４│
│    │      │      │Ｆ之７房地  │０      │０      │＼  │５４│    │＼│      │      │      │      │
├──┼───┼───┼──────┤        │        │      │０  │    │  ├───┼───┤      │      │
│  │黃鴻宗│周昌達│台中市進化北│        │        │      │    │    │    │３６．│４６．│      │      │
│    │      │      │路３６３號２│        │        │      │    │    │    │３９  │４２  │      │      │
│    │      │      │Ｆ之８房地  │        │        │      │    │    │    │      │      │      │      │
├──┼───┼───┼──────┤        │        │      │    │    │    ├───┼───┤      │      │
│  │黃鴻宗│周昌達│台中市進化北│        │        │      │    │    │    │３７．│４６．│      │      │
│    │      │      │路３６５號２│        │        │      │    │    │    │６９  │６６  │      │      │
│    │      │      │Ｆ之７房地  │        │        │      │    │５０│    │      │      │      │      │
├──┼───┼───┼──────┼────┼────┼───┼──┤２０├──┼───┼───┼───┼───┤
│  │黃鴻宗│周昌達│台中市進化北│        │        │      │    │０  │    │２５．│３１．│      │      │
│    │      │      │路３６３號２│        │        │      │    │    │    │２６  │１１  │      │      │
│    │      │      │Ｆ之２房地  │        │        │      │    │    │    │      │      │      │      │
├──┼───┼───┼──────┤        │        │      │    │    │    ├───┼───┤      │      │
│  │黃鴻宗│周昌達│台中市進化北│        │        │      │    │    │    │２０．│２９．│      │      │
│    │      │      │路３６３號４│        │        │      │    │    │    │６０  │６４  │      │      │
│    │      │      │Ｆ之６房地  │        │        │      │    │    │    │      │      │      │      │
├──┼───┼───┼──────┤２０８０│１２４８│＼│１２│    │90＼├───┼───┤３５９│２１５│
│  │黃鴻宗│周昌達│台中市進化北│０      │０      │６    │４８│    │＼│２０．│２９．│．２７│．５６│
│    │      │      │路３６３號４│        │        │      │０  │    │６  │８１  │６４  │      │      │
│    │      │      │Ｆ之７房地  │        │        │      │    │    │    │      │      │      │      │
├──┼───┼───┼──────┤        │        │      │    │    │    ├───┼───┤      │      │
│  │黃鴻宗│周昌達│台中市進化北│        │        │      │    │    │    │１５．│１９．│      │      │
│    │      │      │路３６５號３│        │        │      │    │    │    │０２  │３２  │      │      │
│    │      │      │Ｆ之房地  │        │        │      │    │    │    │      │      │      │      │
├──┼───┼───┼──────┼────┼────┼───┼──┤    ├──┼───┼───┼───┼───┤
│  │黃鴻宗│周昌達│台中市進化北│１９７０│１１８０│＼２│１１│    │90＼│４．７│７．２│５４２│３２４│
│    │      │      │路３６５號４│        │        │＼５  │８０│    │＼│２    │９    │．４２│．９０│
│    │      │      │Ｆ之房地  │        │        │      │    │    │５  │      │      │      │      │
├──┼───┼───┼──────┼────┼────┼───┼──┴──┼──┼───┼───┼───┼───┤
│  │周昌達│黃鴻宗│台中市進化北│        │        │      │          │    │５８．│７２．│      │      │
│    │      │      │路３６５號３│        │        │      │          │    │３０  │１２  │      │      │
│    │      │      │Ｆ之房地  │        │        │      │          │    │      │      │      │      │
├──┼───┼───┼──────┤        │        │      │          │    ├───┼───┤      │      │
│  │周昌達│黃鴻宗│台中市進化北│        │        │      │          │    │３０．│４１．│      │      │
│    │      │      │路３６５號３│        │        │      │          │    │９９  │６７  │      │      │
│    │      │      │Ｆ之房地  │        │        │      │          │    │      │      │      │      │
├──┼───┼───┼──────┤４１６０│２４９６│＼４│２４９６０│90＼├───┼───┤３５７│２１４│
│  │周昌達│黃鴻宗│台中市進化北│０      │０      │＼  │          │＼│５２．│６４．│．７０│．６２│
│    │      │      │路３６５號３│        │        │      │          │  │６８  │５９  │      │      │
│    │      │      │Ｆ之１房地  │        │        │      │          │    │      │      │      │      │
├──┼───┼───┼──────┤        │        │      │          │    ├───┼───┤      │      │
│  │周昌達│黃鴻宗│台中市進化北│        │        │      │          │    │２５．│３８．│      │      │
│    │      │      │路３６３號４│        │        │      │          │    │７９  │３１  │      │      │
│    │      │      │Ｆ之房地  │        │        │      │          │    │      │      │      │      │
├──┼───┼───┼──────┼────┼────┼───┼─────┼──┼───┼───┼───┼───┤
│  │白佩仙│顏素真│台中市進化北│        │        │      │          │    │４６．│７３．│      │      │
│    │      │      │路３６５號１│        │        │      │          │    │３７  │５２  │      │      │
│    │      │      │Ｆ之６房地  │        │        │      │          │    │      │      │      │      │
├──┼───┼───┼──────┤６１５５│３６９３│＼４│３６９３０│90＼├───┼───┤９３８│５６３│
│  │白佩仙│顏素真│台中市進化北│０      │０      │＼  │          │＼│３７．│５９．│．７４│．２  │
│    │      │      │路３６５號１│        │        │      │          │  │６７  │１９  │      │      │
│    │      │      │Ｆ之７房地  │        │        │      │          │    │      │      │      │      │
├──┼───┼───┼──────┼────┼────┼───┼─────┼──┼───┼───┼───┼───┤
│  │白師旭│顏素真│台中市進化北│        │        │      │          │    │３１．│４８．│      │      │
│    │      │      │路３６３號１│        │        │      │          │    │８３  │８８  │      │      │
│    │      │      │Ｆ之６房地  │        │        │      │          │    │      │      │      │      │
├──┼───┼───┼──────┤        │        │      │          │    ├───┼───┤      │      │
│  │白師旭│顏素真│台中市進化北│        │        │      │          │    │３６．│５６．│      │      │
│    │      │      │路３６３號１│６４８０│３８８８│＼４│３８８８０│90＼│３９  │１６  │７４２│４４５│
│    │      │      │Ｆ之７房地  │０      │０      │＼  │          │＼│      │      │．６５│．５９│
├──┼───┼───┼──────┤        │        │      │          │  ├───┼───┤      │      │
│  │白師旭│顏素真│台中市進化北│        │        │      │          │    │５０．│６５．│      │      │
│    │      │      │路３６５號２│        │        │      │          │    │１９  │００  │      │      │
│    │      │      │Ｆ之６房地  │        │        │      │          │    │      │      │      │      │
├──┼───┴───┴──────┼────┼────┼───┼─────┼──┼───┼───┼───┼───┤
│    │以上為白瑤鋒關係戶小計      │        │        │      │１９２４８│    │      │      │      │      │
│    │                            │        │        │      │０        │    │      │      │      │      │
├──┼───┬───┬──────┼────┼────┼───┼──┬──┼──┼───┼───┼───┼───┤
│    │      │      │            │        │        │      │    │    │    │      │      │      │      │
├──┼───┼───┼──────┼────┼────┼───┼──┼──┼──┼───┼───┼───┼───┤
│ １ │陳吳曜│蕭秋敬│台中市進化北│１３２０│７９２０│      │    │    │    │４１．│５３．│４６１│２７７│
│    │福    │      │路３６３號２│０      │        │      │    │    │    │０６  │４５  │．７１│．０３│
│    │      │      │Ｆ之９房地  │        │        │      │    │    │    │      │      │      │      │
├──┼───┼───┼──────┼────┼────┤      │    │    │    ├───┼───┼───┼───┤
│ ２ │陳吳曜│蕭秋敬│台中市進化北│１８５６│１１１４│      │    │    │    │６３．│７９．│４２７│２５６│
│    │福    │      │路３６３號２│０      │０      │      │    │    │    │９２  │６５  │．３６│．５１│
│    │      │      │Ｆ之１０房地  │        │        │      │    │    │    │      │      │      │      │
├──┼───┼───┼──────┼────┼────┤      │    │    │    ├───┼───┼───┼───┤
│ ３ │陳吳曜│蕭秋敬│台中市進化北│６５５０│３９３０│      │    │    │    │１８．│３０．│４４１│２６５│
│    │福    │      │路３６３號２│        │        │      │    │    │    │７３  │２９  │．７２│．０３│
│    │      │      │Ｆ之房地  │        │        │      │    │    │    │      │      │      │      │
├──┼───┼───┼──────┼────┼────┤      │    │    │    ├───┼───┼───┼───┤
│ ４ │陳吳曜│蕭秋敬│台中市進化北│６５００│３９００│      │    │    │    │１４．│２０．│６０２│３６１│
│    │福    │      │路３６３號２│        │        │      │    │    │    │９７  │７１  │．２３│．３４│
│    │      │      │Ｆ之房地  │        │        │      │    │    │    │      │      │      │      │
├──┼───┼───┼──────┼────┼────┤      │    │    │    ├───┼───┼───┼───┤
│ ５ │陳吳曜│蕭秋敬│台中市進化北│８７９０│５２７０│      │    │    │    │１４．│１９．│８６９│５２１│
│    │福    │      │路３６３號２│        │        │      │    │    │    │３５  │０７  │．４７│．２９│
│    │      │      │Ｆ之房地  │        │        │      │６２│    │＼│      │      │      │      │
├──┼───┼───┼──────┼────┼────┤      │３８│７４│＼├───┼───┼───┼───┤
│ ６ │陳吳曜│蕭秋敬│台中市進化北│９８８０│５９３０│＼５│０  │９８│２  │２８．│３６．│５０５│３０３│
│    │福    │      │路３６３號２│        │        │＼２  │    │０  │    │１０  │５１  │．５１│．４１│
│    │      │      │Ｆ之房地  │        │        │      │    │    │    │      │      │      │      │
├──┼───┼───┼──────┼────┼────┤      │    │    │    ├───┼───┼───┼───┤
│ ７ │陳吳曜│蕭秋敬│台中市進化北│９８９０│５９３０│      │    │    │    │２８．│３６．│５０４│３０２│
│    │福    │      │路３６３號２│        │        │      │    │    │    │２７  │５１  │．７０│．６１│
│    │      │      │Ｆ之房地  │        │        │      │    │    │    │      │      │      │      │
├──┼───┼───┼──────┼────┼────┤      │    │    │    ├───┼───┼───┼───┤
│ ８ │陳吳曜│蕭秋敬│台中市進化北│９５５０│５７３０│      │    │    │    │２８．│３６．│４８７│２９２│
│    │福    │      │路３６３號２│        │        │      │    │    │    │２７  │５１  │．３５│．４１│
│    │      │      │Ｆ之房地  │        │        │      │    │    │    │      │      │      │      │
├──┼───┼───┼──────┼────┼────┤      │    │    │    ├───┼───┼───┼───┤
│ ９ │陳吳曜│蕭秋敬│台中市進化北│１０３０│６１８０│      │    │    │    │３０．│４２．│４６２│２７７│
│    │福    │      │路３６３號２│０      │        │      │    │    │    │８０  │８１  │．５７│．５４│
│    │      │      │Ｆ之房地  │        │        │      │    │    │    │      │      │      │      │
├──┼───┼───┼──────┼────┼────┤      │    │    │    ├───┼───┼───┼───┤
│ １０ │陳吳曜│蕭秋敬│台中市進化北│１０７５│６４５０│      │    │    │    │３７．│４１．│４５１│２７０│
│    │福    │      │路３６３號２│０      │        │      │    │    │    │６６  │０９  │．２７│．７６│
│    │      │      │Ｆ之房地  │        │        │      │    │    │    │      │      │      │      │
├──┼───┼───┼──────┼────┼────┤      ├──┤    ├──┼───┼───┼───┼───┤
│  │陳吳曜│蕭秋敬│台中市進化北│１８００│１２６０│      │１２│    │＼│２２２│８８．│１９１│１３３│
│    │福    │      │路３６５號│０      │０      │      │６０│    │１０＼│．６  │６１  │．２１│．８５│
│    │      │      │Ｆ之３房地  │        │        │      │０  │    │２  │      │      │      │      │
├──┼───┼───┼──────┼────┼────┼───┼──┼──┼──┼───┼───┼───┼───┤
│  │陳金田│藍振中│台中市進化北│１２８０│７６９０│      │    │    │    │３８．│４８．│４８４│２９０│
│    │      │      │路３６３號３│０      │        │      │    │    │    │８３  │５４  │．３１│．９６│
│    │      │      │Ｆ之１房地  │        │        │      │    │    │    │      │      │      │      │
├──┼───┼───┼──────┼────┼────┤      │    │    │    ├───┼───┼───┼───┤
│  │陳金田│藍振中│台中市進化北│１１９０│７１５０│      │    │    │    │３６．│４４．│４８６│２９２│
│    │      │      │路３６３號３│０      │        │      │    │    │    │０７  │７７  │．６３│．３８│
│    │      │      │Ｆ之２房地  │        │        │      │    │    │    │      │      │      │      │
├──┼───┼───┼──────┼────┼────┤      │    │    │    ├───┼───┼───┼───┤
│  │陳金田│藍振中│台中市進化北│１２４０│７４５０│      │    │    │    │３７．│４６．│４８６│２９２│
│    │      │      │路３６３號３│０      │        │      │    │    │    │６７  │６６  │．０９│．０４│
│    │      │      │Ｆ之３房地  │        │        │      │    │    │    │      │      │      │      │
├──┼───┼───┼──────┼────┼────┤      │    │    │    ├───┼───┼───┼───┤
│  │陳金田│藍振中│台中市進化北│１１５０│６９００│      │    │    │    │３７．│４６．│４５０│２７０│
│    │      │      │路３６３號３│０      │        │      │    │    │    │６７  │６６  │．８１│．４８│
│    │      │      │Ｆ之５房地  │        │        │      │    │    │    │      │      │      │      │
├──┼───┼───┼──────┼────┼────┤＼５│５３│    │＼├───┼───┼───┼───┤
│  │陳金田│藍振中│台中市進化北│９４５０│５６７０│＼２  │５７│    │６＼│３１．│３９．│４４０│２６４│
│    │      │      │路３６３號３│        │        │      │０  │    │２  │７２  │１３  │．９３│．５６│
│    │      │      │Ｆ之６房地  │        │        │      │    │    │    │      │      │      │      │
├──┼───┼───┼──────┼────┼────┤      │    │７３│    ├───┼───┼───┼───┤
│  │陳金田│藍振中│台中市進化北│９３５０│５６１０│      │    │５４│    │３１．│３９．│４３６│２６１│
│    │      │      │路３６３號３│        │        │      │    │０  │    │７２  │１３  │．２６│．７６│
│    │      │      │Ｆ之７房地  │        │        │      │    │    │    │      │      │      │      │
├──┼───┼───┼──────┼────┼────┤      │    │    │    ├───┼───┼───┼───┤
│  │陳金田│藍振中│台中市進化北│９０００│５４００│      │    │    │    │３１．│３９．│４１９│２５１│
│    │      │      │路３６３號３│        │        │      │    │    │    │８３  │１３  │．２８│．５７│
│    │      │      │Ｆ之８房地  │        │        │      │    │    │    │      │      │      │      │
├──┼───┼───┼──────┼────┼────┤      │    │    │    ├───┼───┼───┼───┤
│  │陳金田│藍振中│台中市進化北│１２９５│７７００│      │    │    │    │３８．│４８．│４８９│２９３│
│    │      │      │路３６５號３│０      │        │      │    │    │    │８３  │５４  │．９８│．９９│
│    │      │      │Ｆ之１０房地  │        │        │      │    │    │    │      │      │      │      │
├──┼───┼───┼──────┼────┼────┼───┼──┤    ├──┼───┼───┼───┼───┤
│  │陳金田│藍振中│台中市進化北│        │        │      │    │    │    │１３９│９２．│      │      │
│    │      │      │路３６５號１０│        │        │      │    │    │    │．１  │１９  │      │      │
│    │      │      │Ｆ之３房地  │        │        │      │    │    │    │      │      │      │      │
├──┼───┼───┼──────┤２８５３│１９９７│＼７│１９│    │＼├───┼───┤１８１│１２７│
│  │陳金田│藍振中│台中市進化北│０      │０      │＼６  │９７│    │６＼│２０４│８３．│．７９│．２５│
│    │      │      │路３６３號│        │        │      │０  │    │６  │．４  │０５  │      │      │
│    │      │      │Ｆ之５房地  │        │        │      │    │    │    │      │      │      │      │
├──┼───┼───┼──────┼────┼────┼───┼──┼──┼──┼───┼───┼───┼───┤
│  │藍振中│陳金田│台中市進化北│２８２５│１６９５│      │    │    │    │４１．│５４．│９７４│５８４│
│    │      │      │路３６５號１│０      │０      │      │    │    │    │０６  │７６  │．６２│．７７│
│    │      │      │Ｆ之２房地  │        │        │      │    │    │    │      │      │      │      │
├──┼───┼───┼──────┼────┼────┤      │    │    │    ├───┼───┼───┼───┤
│  │藍振中│陳金田│台中市進化北│２４７５│１４８５│      │５１│    │    │３６．│７１．│７５６│４５４│
│    │      │      │路３６５號１│０      │０      │      │３０│    │    │３９  │７１  │．８７│．１２│
│    │      │      │Ｆ之３房地  │        │        │      │０  │    │    │      │      │      │      │
├──┼───┼───┼──────┼────┼────┤＼５│    │６１│＼├───┼───┼───┼───┤
│  │藍振中│陳金田│台中市進化北│３２５０│１９５０│＼２  │    │２７│６＼│４８．│ ７３ │８７７│５２６│
│    │      │      │路３６５號１│０      │０      │      │    │０  │２  │９１  │．５１│．６２│．５７│
│    │      │      │Ｆ之５房地  │        │        │      │    │    │    │      │      │      │      │
├──┼───┼───┼──────┼────┼────┤      ├──┤    │    ├───┼───┼───┼───┤
│  │藍振中│陳金田│台中市進化北│１４２５│９９７０│      │９９│    │    │１５５│６１．│２１７│１５２│
│    │      │      │路３６３號│０      │        │      │７０│    │    │．３  │２５  │．５５│．２１│
│    │      │      │Ｆ之２房地  │        │        │      │    │    │    │      │      │      │      │
├──┼───┼───┼──────┼────┼────┼───┼──┼──┼──┼───┼───┼───┼───┤
│  │陳美玉│蔡武宏│台中市進化北│８８８０│５３３０│      │    │    │    │１４．│２０．│８４３│５０６│
│    │      │      │路３６５號２│        │        │      │    │    │    │３４  │４６  │．５５│．３２│
│    │      │      │Ｆ之房地  │        │        │      │    │    │    │      │      │      │      │
├──┼───┼───┼──────┼────┼────┤      │    │    │    ├───┼───┼───┼───┤
│  │陳美玉│蔡武宏│台中市進化北│１６７０│１００２│      │    │    │    │２８．│４３．│７６９│４６１│
│    │      │      │路３６５號１│０      │０      │      │    │    │    │２７  │４７  │．５４│．７２│
│    │      │      │Ｆ之房地  │        │        │      │    │    │    │      │      │      │      │
├──┼───┼───┼──────┼────┼────┤＼５│３０│    │＼├───┼───┼───┼───┤
│  │陳美玉│蔡武宏│台中市進化北│５５００│３３００│＼２  │０８│    │６＼│９．４│１３．│８０２│４８１│
│    │      │      │路３６５號２│        │        │      │０  │    │２  │９    │１８  │．０２│．２１│
│    │      │      │Ｆ之房地  │        │        │      │    │    │    │      │      │      │      │
├──┼───┼───┼──────┼────┼────┤      │    │    │    ├───┼───┼───┼───┤
│  │陳美玉│蔡武宏│台中市進化北│９５５０│５７３０│      │    │    │    │２８．│３７．│４８２│２８９│
│    │      │      │路３６５號２│        │        │      │    │    │    │２７  │１６  │．５０│．５０│
│    │      │      │Ｆ之房地  │        │        │      │    │    │    │      │      │      │      │
├──┼───┼───┼──────┼────┼────┤      │    │    │    ├───┼───┼───┼───┤
│  │陳美玉│蔡武宏│台中市進化北│９５００│５７００│      │    │    │    │２６．│３７．│４９６│２９７│
│    │      │      │路３６５號２│        │        │      │    │    │    │０９  │１６  │．５２│．９１│
│    │      │      │Ｆ之房地  │        │        │      │    │    │    │      │      │      │      │
├──┼───┼───┼──────┼────┼────┼───┼──┤    ├──┼───┼───┼───┼───┤
│  │陳美玉│蔡武宏│台中市進化北│１２６９│８８８０│＼５│８８│    │＼│１７９│５２．│１８０│１２６│
│    │      │      │路３６３號│０      │        │＼２  │８０│    │＼│．１  │９０  │．８５│．５５│
│    │      │      │Ｆ之１房地  │        │        │      │    │    │２  │      │      │      │      │
├──┼───┼───┼──────┼────┼────┼───┼──┤    ├──┼───┼───┼───┼───┤
│  │陳美玉│蔡武宏│台中市進化北│１４２０│９９４０│＼７│９９│    │＼│１５０│７０．│２１２│１４８│
│    │      │      │路３６５號│０      │        │＼４  │４０│    │６＼│．５  │５１  │．４５│．７１│
│    │      │      │Ｆ之２房地  │        │        │      │    │    │４  │      │      │      │      │
├──┼───┼───┼──────┼────┼────┼───┼──┤    ├──┼───┼───┼───┼───┤
│  │陳美玉│蔡武宏│台中市進化北│８９８０│６２８０│＼│６１│７２│＼│１３３│９０．│１３２│９２．│
│    │      │      │路３６５號９│        │        │＼  │５０│５２│＼│．７  │７９  │．２４│４８  │
│    │      │      │Ｆ之２房地  │        │        │      │    │０  │  │      │      │      │      │
├──┼───┼───┼──────┼────┼────┼───┼──┤    ├──┼───┼───┼───┼───┤
│  │陳美玉│蔡武宏│台中市進化北│３０８０│１８４０│      │    │    │    │４．７│７．２│８４８│５０６│
│    │      │      │路３６５號２│        │        │      │    │    │    │２    │８    │．４８│．８９│
│    │      │      │Ｆ之房地  │        │        │      │    │    │    │      │      │      │      │
├──┼───┼───┼──────┼────┼────┤      │    │    │    ├───┼───┼───┼───┤
│  │陳美玉│蔡武宏│台中市進化北│３４７０│２０７０│      │    │    │    │１６．│１９．│３２１│１９２│
│    │      │      │路３６５號３│        │        │      │    │    │    │０８  │５６  │．８６│．００│
│    │      │      │Ｆ之房地  │        │        │      │    │    │    │      │      │      │      │
├──┼───┼───┼──────┼────┼────┤      │    │    │    ├───┼───┼───┼───┤
│  │陳美玉│蔡武宏│台中市進化北│４４６０│２６７０│      │    │    │    │２０．│２９．│２９２│１７４│
│    │      │      │路３６５號４│        │        │      │    │    │    │８１  │６３  │．３０│．９９│
│    │      │      │Ｆ之６房地  │        │        │      │    │    │    │      │      │      │      │
├──┼───┼───┼──────┼────┼────┤      │    │    │    ├───┼───┼───┼───┤
│  │陳美玉│蔡武宏│台中市進化北│３２８０│２２８０│      │    │    │    │９．４│１４．│４５０│３１３│
│    │      │      │路３６５號４│        │        │＼│１７│    │＼│９    │５７  │．６６│．２７│
│    │      │      │Ｆ之房地  │        │        │＼６  │３４│    │６＼│      │      │      │      │
├──┼───┼───┼──────┼────┼────┤      │０  │    │６  ├───┼───┼───┼───┤
│  │陳美玉│蔡武宏│台中市進化北│５２８０│３１６０│      │    │    │    │２４．│２６．│３３９│２０３│
│    │      │      │路３６３號４│        │        │      │    │    │    │７１  │６８  │．６５│．２７│
│    │      │      │Ｆ之３房地  │        │        │      │    │    │    │      │      │      │      │
├──┼───┼───┼──────┼────┼────┤      │    │    │    ├───┼───┼───┼───┤
│  │陳美玉│蔡武宏│台中市進化北│４３５０│２６００│      │    │    │    │１５．│２３．│３７０│２２１│
│    │      │      │路３６３號４│        │        │      │    │    │    │３２  │４９  │．５３│．４６│
│    │      │      │Ｆ之房地  │        │        │      │    │    │    │      │      │      │      │
├──┼───┼───┼──────┼────┼────┤      │    │    │    ├───┼───┼───┼───┤
│  │陳美玉│蔡武宏│台中市進化北│４５５０│２７２０│      │    │    │    │１５．│１９．│４３４│２５９│
│    │      │      │路３６３號３│        │        │      │    │    │    │３２  │３１  │．３４│．６５│
│    │      │      │Ｆ之房地  │        │        │      │    │    │    │      │      │      │      │
├──┼───┼───┼──────┼────┼────┼───┼──┼──┼──┼───┼───┼───┼───┤
│  │蔡武宏│陳美玉│台中市進化北│２０７０│１２４２│      │    │    │    │３３．│５０．│８１６│４８９│
│    │      │      │路３６３號１│０      │０      │      │    │    │    │０７  │７６  │．２９│．７８│
│    │      │      │Ｆ之房地  │        │        │      │    │    │    │      │      │      │      │
├──┼───┼───┼──────┼────┼────┤      │    │    │    ├───┼───┼───┼───┤
│  │蔡武宏│陳美玉│台中市進化北│１３３８│８０３０│      │    │    │    │４７．│５８．│４１５│２４９│
│    │      │      │路３６５號３│０      │        │      │    │    │    │６４  │６９  │．９８│．６５│
│    │      │      │Ｆ之５房地  │        │        │      │    │    │    │      │      │      │      │
├──┼───┼───┼──────┼────┼────┤＼５│３３│    │＼├───┼───┼───┼───┤
│  │蔡武宏│陳美玉│台中市進化北│１０００│６０００│＼２  │２０│    │６＼│３６．│４５．│４０６│２４３│
│    │      │      │路３６５號３│０      │        │      │０  │４１│２  │３９  │０２  │．０７│．６４│
│    │      │      │Ｆ之３房地  │        │        │      │    │８１│    │      │      │      │      │
├──┼───┼───┼──────┼────┼────┤      │    │０  │    ├───┼───┼───┼───┤
│  │蔡武宏│陳美玉│台中市進化北│１１２５│６７５０│      │    │    │    │４０．│５６．│３８２│２２９│
│    │      │      │路３６５號３│０      │        │      │    │    │    │９５  │２４  │．６５│．５９│
│    │      │      │Ｆ之２房地  │        │        │      │    │    │    │      │      │      │      │
├──┼───┼───┼──────┼────┼────┼───┼──┤    ├──┼───┼───┼───┼───┤
│  │蔡武宏│陳美玉│台中市進化北│１２３０│８６１０│＼５│８６│    │    │１７８│６２．│１６８│１１８│
│    │      │      │路３６５號│０      │        │＼２  │１０│    │    │．００│６５  │．９７│．２８│
│    │      │      │Ｆ之３房地  │        │        │      │    │    │    │      │      │      │      │
├──┼───┼───┼──────┼────┼────┼───┼──┴──┼──┼───┼───┼───┼───┤
│  │陳吳曜│蕭秋敬│台中市進化北│１４１５│９９００│＼５│          │    │１５０│７０．│２１１│１４８│
│    │榮    │      │路３６５號│０      │        │＼２  │９９００  │    │．５  │６２  │．５９│．０４│
│    │      │      │Ｆ之６房地  │        │        │      │          │    │      │      │      │      │
├──┼───┼───┼──────┼────┼────┼───┼──┬──┼──┼───┼───┼───┼───┤
│  │李炎星│陳吳曜│台中市進化北│１６８０│１００８│      │    │    │    │２６．│４１．│８２６│４９６│
│    │      │榮    │路３６５號１│０      │０      │      │    │    │    │０９  │０９  │．６９│．０２│
│    │      │      │Ｆ之房地  │        │        │      │    │    │    │      │      │      │      │
├──┼───┼───┼──────┼────┼────┤      │    │    │    ├───┼───┼───┼───┤
│  │李炎星│陳吳曜│台中市進化北│１８００│１０８０│      │    │    │    │２８．│４３．│８２６│４９６│
│    │      │榮    │路３６３號１│０      │０      │      │    │    │    │１０  │８８  │．６８│．０１│
│    │      │      │Ｆ之房地  │        │        │      │    │    │    │      │      │      │      │
├──┼───┼───┼──────┼────┼────┤      │    │    │    ├───┼───┼───┼───┤
│  │李炎星│陳吳曜│台中市進化北│１８６０│１１１６│      │    │    │    │２８．│４３．│８５７│５１４│
│    │      │榮    │路３６３號１│０      │０      │      │    │    │    │２７  │４７  │．０９│．２５│
│    │      │      │Ｆ之房地  │        │        │      │    │    │    │      │      │      │      │
├──┼───┼───┼──────┼────┼────┤＼５│６４│    │    ├───┼───┼───┼───┤
│  │李炎星│陳吳曜│台中市進化北│１７４５│１０４７│＼２  │６５│    │＼│２９．│４３．│７９１│４７４│
│    │      │榮    │路３６３號１│０      │０      │      │０  │７９│＼│１７  │７１  │．５２│．９１│
│    │      │      │Ｆ之房地  │        │        │      │    │７６│８  │      │      │      │      │
├──┼───┼───┼──────┼────┼────┤      │    │０  │    ├───┼───┼───┼───┤
│  │李炎星│陳吳曜│台中市進化北│１８１０│１０８６│      │    │    │    │２９．│４８．│７６５│４５９│
│    │      │榮    │路３６３號１│０      │０      │      │    │    │    │９９  │１３  │．９３│．５６│
│    │      │      │Ｆ之房地  │        │        │      │    │    │    │      │      │      │      │
├──┼───┼───┼──────┼────┼────┤      │    │    │    ├───┼───┼───┼───┤
│  │李炎星│陳吳曜│台中市進化北│１８８０│１１２８│      │    │    │    │３１．│４７．│７８４│４７０│
│    │      │榮    │路３６３號１│０      │０      │      │    │    │    │７１  │４８  │．８１│．８８│
│    │      │      │Ｆ之房地  │        │        │      │    │    │    │      │      │      │      │
├──┼───┼───┼──────┼────┼────┼───┼──┤    ├──┼───┼───┼───┼───┤
│  │李炎星│陳吳曜│台中市進化北│１２６６│８８６０│＼５│８８│    │    │１７１│７０．│１７２│１２１│
│    │      │榮    │路３６５號│０      │        │＼２  │６０│    │    │．２  │８７  │．９１│．０１│
│    │      │      │Ｆ之５房地  │        │        │      │    │    │    │      │      │      │      │
├──┼───┼───┼──────┼────┼────┼───┼──┤    ├──┼───┼───┼───┼───┤
│  │李炎星│陳吳曜│台中市進化北│８９３０│６２５０│＼│６２│    │＼│１３５│７１．│１４３│１００│
│    │      │榮    │路３６３號│        │        │＼  │５０│    │＼│．２  │１４  │．０８│．１４│
│    │      │      │Ｆ之１房地  │        │        │      │    │    │  │      │      │      │      │
├──┼───┼───┼──────┼────┼────┼───┼──┴──┼──┼───┼───┼───┼───┤
│  │郭宗憲│陳吳曜│台中市進化北│１１８４│８２８０│＼５│８２８０  │＼│１７１│７０．│１６１│１１３│
│    │      │榮    │路３６５號│０      │        │＼２  │          │１０＼│．２  │７５  │．７９│．１４│
│    │      │      │Ｆ之５房地  │        │        │      │          │２  │      │      │      │      │
├──┼───┼───┼──────┼────┼────┼───┼─────┼──┼───┼───┼───┼───┤
│  │蕭秋敬│陳吳曜│台中市進化北│５５８０│３３５０│      │          │    │２０．│２９．│３７１│２２２│
│    │      │榮    │路３６５號４│        │        │      │          │    │３２  │３９  │．０８│．７８│
│    │      │      │Ｆ之７房地  │        │        │      │          │    │      │      │      │      │
├──┼───┼───┼──────┼────┼────┤      │          │    ├───┼───┼───┼───┤
│  │蕭秋敬│陳吳曜│台中市進化北│７０００│４２００│      │          │    │２６．│３６．│３６７│２２０│
│    │      │榮    │路３６５號４│        │        │      │          │    │９４  │０２  │．５４│．５３│
│    │      │      │Ｆ之８房地  │        │        │      │          │    │      │      │      │      │
├──┼───┼───┼──────┼────┼────┤      │          │    ├───┼───┼───┼───┤
│  │蕭秋敬│陳吳曜│台中市進化北│９１５０│５４９０│      │          │    │３３．│５３．│３４５│２０７│
│    │      │榮    │路３６５號４│        │        │      │          │    │８５  │７８  │．１８│．１１│
│    │      │      │Ｆ之９房地  │        │        │      │          │    │      │      │      │      │
├──┼───┼───┼──────┼────┼────┤      │          │    ├───┼───┼───┼───┤
│  │蕭秋敬│陳吳曜│台中市進化北│９０００│５４００│      │          │    │３６．│５１．│３３８│２０３│
│    │      │榮    │路３６５號４│        │        │      │          │    │０７  │７３  │．８６│．３２│
│    │      │      │Ｆ之１０房地  │        │        │      │          │    │      │      │      │      │
├──┼───┼───┼──────┼────┼────┤      │          │    ├───┼───┼───┼───┤
│  │蕭秋敬│陳吳曜│台中市進化北│９６００│５７６０│      │          │    │３８．│５５．│３３６│２０１│
│    │      │榮    │路３６５號４│        │        │      │          │    │８３  │５０  │．４３│．８６│
│    │      │      │Ｆ之房地  │        │        │      │          │    │      │      │      │      │
├──┼───┼───┼──────┼────┼────┤＼５│５３０４０│＼├───┼───┼───┼───┤
│  │蕭秋敬│陳吳曜│台中市進化北│９６６０│５８００│＼２  │          │６＼│３８．│５５．│３３８│２０３│
│    │      │榮    │路３６３號４│        │        │      │          │１  │８３  │５０  │．５３│．２６│
│    │      │      │Ｆ之１房地  │        │        │      │          │    │      │      │      │      │
├──┼───┼───┼──────┼────┼────┤      │          │    ├───┼───┼───┼───┤
│  │蕭秋敬│陳吳曜│台中市進化北│１１３０│６７８０│      │          │    │３６．│５８．│３９４│２３６│
│    │      │榮    │路３６３號４│０      │        │      │          │    │０７  │７０  │．１７│．５０│
│    │      │      │Ｆ之２房地  │        │        │      │          │    │      │      │      │      │
├──┼───┼───┼──────┼────┼────┤      │          │    ├───┼───┼───┼───┤
│  │蕭秋敬│陳吳曜│台中市進化北│１１８５│７１１０│      │          │    │６０．│８１．│２７７│１６６│
│    │      │榮    │路３６３號４│０      │        │      │          │    │０３  │２０  │．３７│．４２│
│    │      │      │Ｆ之房地  │        │        │      │          │    │      │      │      │      │
├──┼───┼───┼──────┼────┼────┤      │          │    ├───┼───┼───┼───┤
│  │蕭秋敬│陳吳曜│台中市進化北│８０００│４８００│      │          │    │２８．│４６．│３５５│２１３│
│    │      │榮    │路３６３號４│        │        │      │          │    │０７  │２５  │．８４│．５１│
│    │      │      │Ｆ之房地  │        │        │      │          │    │      │      │      │      │
├──┼───┼───┼──────┼────┼────┤      │          │    ├───┼───┼───┼───┤
│  │蕭秋敬│陳吳曜│台中市進化北│７２５０│４３５０│      │          │    │２８．│４２．│３４１│２０５│
│    │      │榮    │路３６３號４│        │        │      │          │    │０７  │０７  │．７０│．０２│
│    │      │      │Ｆ之房地  │        │        │      │          │    │      │      │      │      │
├──┴───┴───┴──────┼────┼────┼───┼─────┼──┼───┼───┼───┼───┤
│以上為陳吳曜福關係戶小計          │        │        │      │４７５１０│    │      │      │      │      │
│                                  │        │        │      │０        │    │      │      │      │      │
├──┬───┬───┬──────┼────┼────┼───┼──┬──┼──┼───┼───┼───┼───┤
│    │      │      │            │        │        │      │    │    │    │      │      │      │      │
├──┼───┼───┼──────┼────┼────┼───┼──┼──┼──┼───┼───┼───┼───┤
│ １ │林榮發│陳添發│台中市進化北│２５２０│１５１２│      │    │    │    │３６．│５８．│８７９│５２７│
│    │      │      │路３６３號１│０      │０      │      │    │    │    │３９  │２８  │．９６│．９８│
│    │      │      │Ｆ之８房地  │        │        │      │    │    │    │      │      │      │      │
├──┼───┼───┼──────┼────┼────┤      │    │    │    ├───┼───┼───┼───┤
│ ２ │林榮發│陳添發│台中市進化北│２７６８│１６６１│      │    │    │    │３８．│５３．│９９２│５９５│
│    │      │      │路３６３號１│０      │０      │      │    │    │    │６２  │５４  │．８８│．８０│
│    │      │      │Ｆ之９房地  │        │        │      │    │    │    │      │      │      │      │
├──┼───┼───┼──────┼────┼────┤＼５│６２│    │90＼├───┼───┼───┼───┤
│ ３ │林榮發│陳添發│台中市進化北│２７７０│１６６２│＼２  │７５│７８│１＼│３２．│５３．│１０５│６３５│
│    │      │      │路３６３號１│０      │０      │      │０  │０８│２  │９８  │５４  │８．３│．０２│
│    │      │      │Ｆ之１０房地  │        │        │      │    │０  │    │      │      │７    │      │
├──┼───┼───┼──────┼────┼────┤      │    │    │    ├───┼───┼───┼───┤
│ ４ │林榮發│陳添發│台中市進化北│２４００│１４４０│      │    │    │    │３４．│５５．│８８９│５３３│
│    │      │      │路３６３號１│０      │０      │      │    │    │    │０７  │１７  │．０５│．４３│
│    │      │      │Ｆ之房地  │        │        │      │    │    │    │      │      │      │      │
├──┼───┼───┼──────┼────┼────┼───┼──┤    ├──┼───┼───┼───┼───┤
│ ５ │林榮發│陳添發│台中市進化北│２１９０│１５３３│＼８│１５│    │90＼│２６９│１６９│１６５│１１５│
│    │      │      │路３６３號│０      │０      │＼  │３３│    │１＼│．３  │．１  │．１４│．６０│
│    │      │      │Ｆ之３房地  │        │        │      │０  │    │２  │      │      │      │      │
├──┼───┼───┼──────┼────┼────┼───┼──┼──┼──┼───┼───┼───┼───┤
│ ６ │陳添發│林榮發│台中市進化北│５５８０│３３５０│      │    │    │    │２４．│３２．│３２０│１９２│
│    │      │      │路３６３號４│        │        │      │    │    │    │９９  │５０  │．８６│．６３│
│    │      │      │Ｆ之５房地  │        │        │      │    │    │    │      │      │      │      │
├──┼───┼───┼──────┼────┼────┤      │    │    │    ├───┼───┼───┼───┤
│ ７ │陳添發│林榮發│台中市進化北│４９５０│２９７０│      │    │    │    │２１．│２９．│３２０│１９２│
│    │      │      │路３６３號４│        │        │      │    │    │    │１６  │８８  │．６０│．３６│
│    │      │      │Ｆ之８房地  │        │        │      │    │    │    │      │      │      │      │
├──┼───┼───┼──────┼────┼────┤      │    │    │    ├───┼───┼───┼───┤
│ ８ │陳添發│林榮發│台中市進化北│５５５０│３３３０│      │    │    │    │２３．│３４．│３１４│１８８│
│    │      │      │路３６３號４│        │        │      │    │    │    │５９  │７９  │．２７│．５６│
│    │      │      │Ｆ之９房地  │        │        │      │    │    │    │      │      │      │      │
├──┼───┼───┼──────┼────┼────┤      │    │    │    ├───┼───┼───┼───┤
│ ９ │陳添發│林榮發│台中市進化北│８０００│４８００│      │    │    │    │３６．│５３．│２９４│１７６│
│    │      │      │路３６３號４│        │        │      │    │    │    │５４  │３８  │．１１│．４７│
│    │      │      │Ｆ之１０房地  │        │        │      │    │    │    │      │      │      │      │
├──┼───┼───┼──────┼────┼────┤      │    │    │    ├───┼───┼───┼───┤
│ １０ │陳添發│林榮發│台中市進化北│６４５０│３８７０│      │    │    │    │２９．│４１．│３０３│１８２│
│    │      │      │路３６３號４│        │        │      │    │    │    │１７  │０１  │．８２│．２９│
│    │      │      │Ｆ之房地  │        │        │      │    │    │    │      │      │      │      │
├──┼───┼───┼──────┼────┼────┤      │    │    │    ├───┼───┼───┼───┤
│  │陳添發│林榮發│台中市進化北│７５００│４５００│      │    │    │    │２９．│４９．│３１１│１８７│
│    │      │      │路３６３號４│        │        │      │    │    │    │９９  │５３  │．７９│．０７│
│    │      │      │Ｆ之房地  │        │        │      │    │    │    │      │      │      │      │
├──┼───┼───┼──────┼────┼────┤      │    │    │    ├───┼───┼───┼───┤
│  │陳添發│林榮發│台中市進化北│７４００│４４４０│      │６０│    │    │３７．│４６．│２９０│１７４│
│    │      │      │路３６３號４│        │        │＼５│４３│７５│90＼│６６  │６６  │．１２│．０７│
│    │      │      │Ｆ之房地  │        │        │＼２  │０  │７１│１＼│      │      │      │      │
├──┼───┼───┼──────┼────┼────┤      │    │０  │２  ├───┼───┼───┼───┤
│  │陳添發│林榮發│台中市進化北│１３２０│７９２０│      │    │    │    │４７．│６０．│４０５│２４３│
│    │      │      │路３６５號３│０      │        │      │    │    │    │６４  │０８  │．０９│．０５│
│    │      │      │Ｆ之６房地  │        │        │      │    │    │    │      │      │      │      │
├──┼───┼───┼──────┼────┼────┤      │    │    │    ├───┼───┼───┼───┤
│  │陳添發│林榮發│台中市進化北│１１８０│７０９０│      │    │    │    │３７．│４５．│４７０│２８２│
│    │      │      │路３６５號３│０      │        │      │    │    │    │６７  │２６  │．３８│．６２│
│    │      │      │Ｆ之７房地  │        │        │      │    │    │    │      │      │      │      │
├──┼───┼───┼──────┼────┼────┤      │    │    │    ├───┼───┼───┼───┤
│  │陳添發│林榮發│台中市進化北│１２４０│７４５０│      │    │    │    │３７．│４６．│４８６│２９２│
│    │      │      │路３６５號３│０      │        │      │    │    │    │６７  │６６  │．０９│．０４│
│    │      │      │Ｆ之８房地  │        │        │      │    │    │    │      │      │      │      │
├──┼───┼───┼──────┼────┼────┤      │    │    │    ├───┼───┼───┼───┤
│  │陳添發│林榮發│台中市進化北│１２００│７２００│      │    │    │    │３６．│４４．│４９０│２９４│
│    │      │      │路３６５號３│０      │        │      │    │    │    │０７  │７７  │．７２│．４３│
│    │      │      │Ｆ之９房地  │        │        │      │    │    │    │      │      │      │      │
├──┼───┼───┼──────┼────┼────┤      │    │    │    ├───┼───┼───┼───┤
│  │陳添發│林榮發│台中市進化北│５８５０│３５１０│      │    │    │    │２９．│３９．│２８１│１６８│
│    │      │      │路３６５號４│        │        │      │    │    │    │１７  │５４  │．４６│．８７│
│    │      │      │Ｆ之房地  │        │        │      │    │    │    │      │      │      │      │
├──┼───┼───┼──────┼────┼────┤      ├──┤    ├──┼───┼───┼───┼───┤
│  │陳添發│林榮發│台中市進化北│２１８３│１５２８│      │１５│    │90＼│２６５│９４．│２００│１４０│
│    │      │      │路３６５號│０      │０      │      │２８│    │１＼│．４  │１８  │．７１│．４９│
│    │      │      │Ｆ之５房地  │        │        │      │０  │    │２  │      │      │      │      │
├──┼───┼───┼──────┼────┼────┼───┼──┴──┼──┼───┼───┼───┼───┤
│  │柯聰明│林榮發│台中市進化北│４３６０│２６１０│      │          │    │２１．│２９．│２８１│１６８│
│    │      │      │路３６５號４│        │        │      │          │    │３７  │８８  │．２３│．３５│
│    │      │      │Ｆ之５房地  │        │        │      │          │    │      │      │      │      │
├──┼───┼───┼──────┼────┼────┤      │          │    ├───┼───┼───┼───┤
│  │柯聰明│林榮發│台中市進化北│５４５０│３２６０│      │          │    │１４．│２１．│５０１│２９９│
│    │      │      │路３６３號４│        │        │      │          │    │３２  │６１  │．４３│．９４│
│    │      │      │Ｆ之房地  │        │        │      │          │    │      │      │      │      │
├──┼───┼───┼──────┼────┼────┤      │          │    ├───┼───┼───┼───┤
│  │柯聰明│林榮發│台中市進化北│５４１０│３２４０│      │          │    │５．７│８．９│１２１│７３０│
│    │      │      │路３６５號１│        │        │      │          │    │５    │２    │９．１│．１１│
│    │      │      │Ｆ之房地  │        │        │      │          │    │      │      │１    │      │
├──┼───┼───┼──────┼────┼────┤      │          │    ├───┼───┼───┼───┤
│  │柯聰明│林榮發│台中市進化北│９６８０│５８００│      │          │    │１５．│２２．│８５１│５１０│
│    │      │      │路３６３號１│        │        │      │          │    │４９  │１０  │．２９│．０７│
│    │      │      │Ｆ之房地  │        │        │      │          │    │      │      │      │      │
├──┼───┼───┼──────┼────┼────┤      │          │    ├───┼───┼───┼───┤
│  │柯聰明│林榮發│台中市進化北│６９３０│４１５０│      │          │    │２８．│４１．│３２７│１９６│
│    │      │      │路３６３號３│        │        │      │          │    │０７  │８３  │．７４│．２７│
│    │      │      │Ｆ之房地  │        │        │      │          │    │      │      │      │      │
├──┼───┼───┼──────┼────┼────┤      │          │    ├───┼───┼───┼───┤
│  │柯聰明│林榮發│台中市進化北│５４５０│３２６０│      │          │    │２８．│４１．│２５７│１５４│
│    │      │      │路３６３號４│        │        │      │          │    │１０  │８３  │．６４│．１１│
│    │      │      │Ｆ之房地  │        │        │      │          │    │      │      │      │      │
├──┼───┼───┼──────┼────┼────┤      │          │    ├───┼───┼───┼───┤
│  │柯聰明│林榮發│台中市進化北│４３６０│２６１０│      │          │    │１５．│１９．│４１８│２５０│
│    │      │      │路３６３號３│        │        │      │          │    │０９  │３１  │．９９│．８２│
│    │      │      │Ｆ之房地  │        │        │      │          │    │      │      │      │      │
├──┼───┼───┼──────┼────┼────┤＼│５２０１０│90＼├───┼───┼───┼───┤
│  │柯聰明│林榮發│台中市進化北│４２５０│２５５０│＼９  │          │１＼│１８．│２１．│３４５│２０７│
│    │      │      │路３６３號３│        │        │      │          │９  │７３  │９３  │．５４│．３２│
│    │      │      │Ｆ之房地  │        │        │      │          │    │      │      │      │      │
├──┼───┼───┼──────┼────┼────┤      │          │    ├───┼───┼───┼───┤
│  │柯聰明│林榮發│台中市進化北│３６６０│２１９０│      │          │    │９．４│１３．│５３３│３１９│
│    │      │      │路３６５號３│        │        │      │          │    │９    │１８  │．７１│．３５│
│    │      │      │Ｆ之房地  │        │        │      │          │    │      │      │      │      │
├──┼───┼───┼──────┼────┼────┤      │          │    ├───┼───┼───┼───┤
│  │柯聰明│林榮發│台中市進化北│２３８０│１４２０│      │          │    │４．７│７．２│６５５│３９１│
│    │      │      │路３６５號３│        │        │      │          │    │２    │８    │．６５│．１８│
│    │      │      │Ｆ之房地  │        │        │      │          │    │      │      │      │      │
├──┼───┼───┼──────┼────┼────┤      │          │    ├───┼───┼───┼───┤
│  │柯聰明│林榮發│台中市進化北│３３７０│２０２０│      │          │    │５．６│８．９│７６５│４５８│
│    │      │      │路３６３號２│        │        │      │          │    │４    │２    │．１４│．６３│
│    │      │      │Ｆ之房地  │        │        │      │          │    │      │      │      │      │
├──┼───┼───┼──────┼────┼────┤      │          │    ├───┼───┼───┼───┤
│  │柯聰明│林榮發│台中市進化北│８２２０│４９２０│      │          │    │２５．│３１．│４８２│２８８│
│    │      │      │路３６５號２│        │        │      │          │    │２６  │１０  │．１４│．５８│
│    │      │      │Ｆ之８房地  │        │        │      │          │    │      │      │      │      │
├──┼───┼───┼──────┼────┼────┤      │          │    ├───┼───┼───┼───┤
│  │柯聰明│林榮發│台中市進化北│１８９２│１１３５│      │          │    │２２．│３５．│１０６│６３８│
│    │      │      │路３６３號１│０      │０      │      │          │    │８２  │９４  │４．４│．５４│
│    │      │      │Ｆ之房地  │        │        │      │          │    │      │      │２    │      │
├──┼───┼───┼──────┼────┼────┤      │          │    ├───┼───┼───┼───┤
│  │柯聰明│林榮發│台中市進化北│４４００│２６３０│      │          │    │１６．│２０．│３９２│２３４│
│    │      │      │路３６５號２│        │        │      │          │    │０８  │９５  │．８０│．７９│
│    │      │      │Ｆ之１０房地  │        │        │      │          │    │      │      │      │      │
├──┼───┼───┼──────┼────┼────┼───┼──┬──┼──┼───┼───┼───┼───┤
│  │王豫芳│蔡勵宗│台中市進化北│１５１０│９０７０│      │    │    │    │５７．│６３．│４１３│２４８│
│    │      │      │路３６５號２│０      │        │      │    │    │    │２７  │５２  │．２５│．２２│
│    │      │      │Ｆ之１房地  │        │        │      │    │    │    │      │      │      │      │
├──┼───┼───┼──────┼────┼────┤      │    │    │    ├───┼───┼───┼───┤
│  │王豫芳│蔡勵宗│台中市進化北│１３８０│８２８０│      │    │    │    │３６．│５７．│４８５│２９１│
│    │      │      │路３６５號２│０      │        │      │    │    │    │３９  │５５  │．６３│．３８│
│    │      │      │Ｆ之２房地  │        │        │      │    │    │    │      │      │      │      │
├──┼───┼───┼──────┼────┼────┤      │    │    │    ├───┼───┼───┼───┤
│  │王豫芳│蔡勵宗│台中市進化北│１３１５│７８９０│      │    │    │    │３６．│４６．│５２４│３１４│
│    │      │      │路３６５號２│０      │        │      │    │    │    │３９  │４２  │．９７│．９８│
│    │      │      │Ｆ之３房地  │        │        │      │    │    │    │      │      │      │      │
├──┼───┼───┼──────┼────┼────┤      │    │    │    ├───┼───┼───┼───┤
│  │王豫芳│蔡勵宗│台中市進化北│１６８２│１００９│      │５１│    │90＼│５９．│７４．│４１７│２５０│
│    │      │      │路３６５號２│０      │０      │      │６８│    │１＼│３３  │００  │．０２│．１６│
│    │      │      │Ｆ之房地  │        │        │      │０  │    │２  │      │      │      │      │
├──┼───┼───┼──────┼────┼────┤      │    │    │    ├───┼───┼───┼───┤
│  │王豫芳│蔡勵宗│台中市進化北│１０３０│６１８０│      │    │    │    │３１．│４１．│４６１│２７６│
│    │      │      │路３６５號２│０      │        │      │    │    │    │８９  │９１  │．３５│．８１│
│    │      │      │Ｆ之房地  │        │        │      │    │    │    │      │      │      │      │
├──┼───┼───┼──────┼────┼────┤＼５│    │７６│    ├───┼───┼───┼───┤
│  │王豫芳│蔡勵宗│台中市進化北│９３００│５５８０│＼２  │    │３０│    │２８．│３５．│４８５│２９１│
│    │      │      │路３６５號２│        │        │      │    │０  │    │２７  │１２  │．００│．００│
│    │      │      │Ｆ之房地  │        │        │      │    │    │    │      │      │      │      │
├──┼───┼───┼──────┼────┼────┤      │    │    │    ├───┼───┼───┼───┤
│  │王豫芳│蔡勵宗│台中市進化北│７６５０│４５９０│      │    │    │    │２８．│３３．│４０７│２４４│
│    │      │      │路３６５號３│        │        │      │    │    │    │２７  │７３  │．９１│．７５│
│    │      │      │Ｆ之房地  │        │        │      │    │    │    │      │      │      │      │
├──┼───┼───┼──────┼────┼────┤      ├──┤    ├──┼───┼───┼───┼───┤
│  │王豫芳│蔡勵宗│台中市進化北│９７２０│６８００│      │    │    │    │１３９│５８．│１６２│１１３│
│    │      │      │路３６５號│        │        │      │    │    │    │．７  │２３  │．３８│．６０│
│    │      │      │Ｆ之７房地  │        │        │      │    │    │    │      │      │      │      │
├──┼───┼───┼──────┼────┼────┤      │    │    │    ├───┼───┼───┼───┤
│  │王豫芳│蔡勵宗│台中市進化北│１２７５│８９２０│      │    │    │    │１７１│７０．│１７４│１２１│
│    │      │      │路３６５號│０      │        │      │２４│    │90＼│．２  │７６  │．２２│．８９│
│    │      │      │Ｆ之５房地  │        │        │      │６２│    │１＼│      │      │      │      │
├──┼───┼───┼──────┼────┼────┤      │０  │    │２  ├───┼───┼───┼───┤
│  │王豫芳│蔡勵宗│台中市進化北│１２７２│８９００│      │    │    │    │１７９│５９．│１７６│１２３│
│    │      │      │路３６３號│０      │        │      │    │    │    │．１  │６２  │．１８│．２７│
│    │      │      │Ｆ之１房地  │        │        │      │    │    │    │      │      │      │      │
├──┼───┴───┴──────┼────┼────┼───┼──┴──┼──┼───┼───┼───┼───┤
│    │以上為林榮發關係戶小計      │        │        │      │２８２１０│    │      │      │      │      │
│    │                            │        │        │      │０        │    │      │      │      │      │
├──┼───┬───┬──────┼────┼────┼───┼──┬──┼──┼───┼───┼───┼───┤
│    │      │      │            │        │        │      │    │    │    │      │      │      │      │
├──┼───┼───┼──────┼────┼────┼───┼──┼──┼──┼───┼───┼───┼───┤
│ １ │劉祥宏│周玉曼│台中市進化北│１０２５│６１５０│      │    │    │    │２６．│３４．│５５８│３３５│
│    │      │      │路３６３號２│０      │        │      │    │    │    │２８  │３８  │．５９│．１６│
│    │      │      │Ｆ之１房地  │        │        │      │    │    │    │      │      │      │      │
├──┼───┼───┼──────┼────┼────┤      │    │    │    ├───┼───┼───┼───┤
│ ２ │劉祥宏│周玉曼│台中市進化北│１５１０│９０６０│      │    │    │    │３６．│４７．│５９６│３５７│
│    │      │      │路３６３號２│０      │        │      │    │    │    │１５  │５６  │．３１│．７９│
│    │      │      │Ｆ之３房地  │        │        │      │    │    │    │      │      │      │      │
├──┼───┼───┼──────┼────┼────┤      │    │    │    ├───┼───┼───┼───┤
│ ３ │劉祥宏│周玉曼│台中市進化北│３３４５│２００７│      │    │    │    │５３．│６１．│９６１│５７６│
│    │      │      │路３６５號１│０      │０      │      │    │    │    │２３  │８０  │．３０│．７８│
│    │      │      │Ｆ之１房地  │        │        │      │    │    │    │      │      │      │      │
├──┼───┼───┼──────┼────┼────┤      │    │    │    ├───┼───┼───┼───┤
│ ４ │劉祥宏│周玉曼│台中市進化北│１０６０│６３６０│      │６２│    │＼│２０．│７１．│３８１│２２８│
│    │      │      │路３６５號１│０      │        │      │２１│    │７＼│１５  │７９  │．１３│．６８│
│    │      │      │Ｆ之９房地  │        │        │      │０  │    │２  │      │      │      │      │
├──┼───┼───┼──────┼────┼────┤      │    │    │    ├───┼───┼───┼───┤
│ ５ │劉祥宏│周玉曼│台中市進化北│７１００│４２５０│＼５│    │７７│    │１０．│３０．│５６６│３３９│
│    │      │      │路３６５號１│        │        │＼２  │    │８０│    │６３  │７８  │．８０│．２８│
│    │      │      │Ｆ之１０房地  │        │        │      │    │０  │    │      │      │      │      │
├──┼───┼───┼──────┼────┼────┤      │    │    │    ├───┼───┼───┼───┤
│ ６ │劉祥宏│周玉曼│台中市進化北│１７００│１０２０│      │    │    │    │３１．│４７．│７１１│４２６│
│    │      │      │路３６５號１│０      │０      │      │    │    │    │５３  │４８  │．２８│．７７│
│    │      │      │Ｆ之房地  │        │        │      │    │    │    │      │      │      │      │
├──┼───┼───┼──────┼────┼────┤      │    │    │    ├───┼───┼───┼───┤
│ ７ │劉祥宏│周玉曼│台中市進化北│１０２０│６１２０│      │    │    │    │２６．│３４．│５５５│３３３│
│    │      │      │路３６５號２│０      │        │      │    │    │    │２８  │３８  │．８７│．５２│
│    │      │      │Ｆ之９房地  │        │        │      │    │    │    │      │      │      │      │
├──┼───┼───┼──────┼────┼────┤      ├──┤    ├──┼───┼───┼───┼───┤
│ ８ │劉祥宏│周玉曼│台中市進化北│９５８０│６４９０│      │    │    │    │１３５│５２．│１６７│１１３│
│    │      │      │路３６５號│        │        │      │    │    │    │．９  │９０  │．７１│．６２│
│    │      │      │Ｆ之５房地  │        │        │      │    │    │    │      │      │      │      │
├──┼───┼───┼──────┼────┼────┤      │１５│    │＼├───┼───┼───┼───┤
│ ９ │劉祥宏│周玉曼│台中市進化北│１３０５│９１００│      │５９│    │９＼│１７８│６２．│１７９│１２５│
│    │      │      │路３６５號│０      │        │      │０  │    │  │．００│６４  │．２７│．０１│
│    │      │      │Ｆ之７房地  │        │        │      │    │    │    │      │      │      │      │
├──┼───┼───┼──────┼────┼────┼───┼──┼──┼──┼───┼───┼───┼───┤
│ １０ │蔡勵宗│王豫芳│台中市進化北│７１１０│４２７０│      │    │    │    │５．６│１０．│１４７│８８５│
│    │      │      │路３６３號１│        │        │      │    │    │    │４    │３１  │３．６│．００│
│    │      │      │Ｆ之房地  │        │        │      │    │    │    │      │      │１    │      │
├──┼───┼───┼──────┼────┼────┤      │    │    │    ├───┼───┼───┼───┤
│  │蔡勵宗│王豫芳│台中市進化北│１０００│６０００│      │    │    │    │３６．│４５．│４０６│２４３│
│    │      │      │路３６３號３│０      │        │      │    │    │    │３９  │０２  │．０７│．６４│
│    │      │      │Ｆ之９房地  │        │        │      │    │    │    │      │      │      │      │
├──┼───┼───┼──────┼────┼────┤      │    │    │    ├───┼───┼───┼───┤
│  │蔡勵宗│王豫芳│台中市進化北│１１５０│６９００│      │３６│    │＼│４１．│５０．│４１４│２４８│
│    │      │      │路３６３號３│０      │        │      │１３│    │８＼│０６  │６７  │．４４│．６６│
│    │      │      │Ｆ之１０房地  │        │        │      │０  │    │２  │      │      │      │      │
├──┼───┼───┼──────┼────┼────┤＼５│    │４８│    ├───┼───┼───┼───┤
│  │蔡勵宗│王豫芳│台中市進化北│１６６０│９９６０│＼２  │    │７３│    │６３．│７６．│３８９│２３３│
│    │      │      │路３６３號３│０      │        │      │    │０  │    │９２  │８６  │．８０│．８８│
│    │      │      │Ｆ之房地  │        │        │      │    │    │    │      │      │      │      │
├──┼───┼───┼──────┼────┼────┤      │    │    │    ├───┼───┼───┼───┤
│  │蔡勵宗│王豫芳│台中市進化北│１５００│９０００│      │    │    │    │５９．│７９．│３５７│２１４│
│    │      │      │路３６５號４│０      │        │      │    │    │    │３３  │５３  │．１０│．２６│
│    │      │      │Ｆ之房地  │        │        │      │    │    │    │      │      │      │      │
├──┼───┼───┼──────┼────┼────┤      ├──┤    ├──┼───┼───┼───┼───┤
│  │蔡勵宗│王豫芳│台中市進化北│１８００│１２６０│      │１２│    │＼│２０４│８３．│２０６│１４４│
│    │      │      │路３６３號│０      │０      │      │６０│    │７＼│．４  │０４  │．９９│．８９│
│    │      │      │Ｆ之１房地  │        │        │      │０  │    │２  │      │      │      │      │
├──┼───┼───┼──────┼────┼────┤      ├──┼──┼──┼───┼───┼───┼───┤
│１６│周玉曼│劉祥宏│台中市進化北│７２５０│４３５０│      │    │    │    │２９．│３２．│３８８│２３２│
│    │      │      │路３６５號３│        │        │      │    │    │    │１７  │５８  │．１３│．８８│
│    │      │      │Ｆ之房地  │        │        │      │１２│    │    │      │      │      │      │
├──┼───┼───┼──────┼────┼────┤      │７２│    │    ├───┼───┼───┼───┤
│１７│周玉曼│劉祥宏│台中市進化北│１０７０│６４２０│      │０  │    │    │４２．│６６．│３２３│１９３│
│    │      │      │路３６５號４│０      │        │      │    │    │    │７４  │７２  │．１４│．８８│
│    │      │      │Ｆ之１房地  │        │        │      │    │    │    │      │      │      │      │
├──┼───┼───┼──────┼────┼────┼───┤    │    ├──┼───┼───┼───┼───┤
│１８│周玉曼│劉祥宏│台中市進化北│３２７０│１９５０│＼│    │    │＼│１５．│２０．│３０１│１７９│
│    │      │      │路３６５號２│        │        │＼９  │    │    │１０＼│１１  │７１  │．７８│．９６│
│    │      │      │Ｆ之房地  │        │        │      │    │    │９  │      │      │      │      │
├──┼───┴───┴──────┼────┼────┼───┼──┴──┼──┼───┼───┼───┼───┤
│    │以上為劉祥宏關係戶小計      │        │        │      │１３９２５│    │      │      │      │      │
│    │                            │        │        │      │０        │    │      │      │      │      │
├──┼───┬───┬──────┼────┼────┼───┼──┬──┼──┼───┼───┼───┼───┤
│    │      │      │            │        │        │      │    │    │    │      │      │      │      │
├──┼───┼───┼──────┼────┼────┼───┼──┼──┼──┼───┼───┼───┼───┤
│ １ │周玉曼│劉祥宏│台中市進化北│４８８０│２９３０│      │    │    │    │１５．│２３．│４１８│２５１│
│    │      │      │路３６３號４│        │        │      │    │    │    │０７  │５０  │．３０│．１５│
│    │      │      │Ｆ之房地  │        │        │      │    │    │    │      │      │      │      │
├──┼───┼───┼──────┼────┼────┤      │    │    │    ├───┼───┼───┼───┤
│ ２ │周玉曼│劉祥宏│台中市進化北│７３７０│４４２０│      │    │    │    │１５．│２０．│６７３│４０４│
│    │      │      │路３６３號２│        │        │      │    │    │    │４４  │７１  │．９２│．１７│
│    │      │      │Ｆ之房地  │        │        │      │    │    │    │      │      │      │      │
├──┼───┼───┼──────┼────┼────┤      │    │    │    ├───┼───┼───┼───┤
│ ３ │周玉曼│劉祥宏│台中市進化北│６７００│４０２０│      │    │    │    │３０．│５０．│２７３│１６４│
│    │      │      │路３６５號４│        │        │      │    │    │    │９９  │０２  │．４０│．０４│
│    │      │      │Ｆ之房地  │        │        │      │    │    │    │      │      │      │      │
├──┼───┼───┼──────┼────┼────┤      │    │    │    ├───┼───┼───┼───┤
│ ４ │周玉曼│劉祥宏│台中市進化北│１０１０│６０６０│＼５│２４│    │＼│４３．│６１．│３２０│１９２│
│    │      │      │路３６５號４│０      │        │＼２  │２７│３９│７＼│１６  │１５  │．０７│．０４│
│    │      │      │Ｆ之房地  │        │        │      │０  │５７│２  │      │      │      │      │
├──┼───┼───┼──────┼────┼────┤      │    │０  │    ├───┼───┼───┼───┤
│ ５ │周玉曼│劉祥宏│台中市進化北│５４００│３２４０│      │    │    │    │２３．│３４．│３０６│１８３│
│    │      │      │路３６５號４│        │        │      │    │    │    │５２  │７９  │．１２│．６７│
│    │      │      │Ｆ之２房地  │        │        │      │    │    │    │      │      │      │      │
├──┼───┼───┼──────┼────┼────┤      │    │    │    ├───┼───┼───┼───┤
│ ６ │周玉曼│劉祥宏│台中市進化北│６０００│３６００│      │    │    │    │２４．│３５．│３３５│２０１│
│    │      │      │路３６５號４│        │        │      │    │    │    │１５  │０４  │．１１│．０６│
│    │      │      │Ｆ之３房地  │        │        │      │    │    │    │      │      │      │      │
├──┼───┼───┼──────┼────┼────┤      ├──┤    ├──┼───┼───┼───┼───┤
│ ７ │周玉曼│劉祥宏│台中市進化北│２１８６│１５３０│      │１５│    │＼│２６５│９４．│２００│１４０│
│    │      │      │路３６５號│０      │０      │      │３０│    │７＼│．４  │１８  │．９９│．６７│
│    │      │      │Ｆ之１房地  │        │        │      │０  │    │２  │      │      │      │      │
├──┼───┼───┼──────┼────┼────┼───┼──┼──┼──┼───┼───┼───┼───┤
│ ８ │楊新燕│陳麗卿│台中市進化北│１００６│７０４０│      │    │    │    │１３７│５８．│１７０│１１９│
│    │      │      │路３６５號│０      │        │      │    │    │    │      │２２  │．３８│．２３│
│    │      │      │Ｆ之１房地  │        │        │      │    │    │    │      │      │      │      │
├──┼───┼───┼──────┼────┼────┤      │１４│    │＼├───┼───┼───┼───┤
│ ９ │楊新燕│陳麗卿│台中市進化北│１０２６│７１８０│      │２２│    │９＼│１３９│５６．│１７３│１２１│
│    │      │      │路３６５號１０│０      │        │      │０  │    │２  │．１  │８３  │．０９│．１３│
│    │      │      │Ｆ之７房地  │        │        │      │    │    │    │      │      │      │      │
├──┼───┼───┼──────┼────┼────┤      ├──┤    ├──┼───┼───┼───┼───┤
│１０│楊新燕│陳麗卿│台中市進化北│１７８５│１０７１│      │    │    │    │５５．│７８．│４４１│２６４│
│    │      │      │路３６３號２│０      │０      │      │    │    │    │６３  │１０  │．２５│．７５│
│    │      │      │Ｆ之房地  │        │        │      │    │    │    │      │      │      │      │
├──┼───┼───┼──────┼────┼────┤      │    │    │    ├───┼───┼───┼───┤
│１１│楊新燕│陳麗卿│台中市進化北│１１１０│６６６０│      │    │    │    │２８．│４２．│５２３│３１３│
│    │      │      │路３６３號２│０      │        │      │    │    │    │０７  │０７  │．１６│．８９│
│    │      │      │Ｆ之房地  │        │        │      │    │    │    │      │      │      │      │
├──┼───┼───┼──────┼────┼────┤      │    │    │    ├───┼───┼───┼───┤
│１２│楊新燕│陳麗卿│台中市進化北│９１８０│５５１０│      │    │    │    │２５．│３４．│５０６│３０３│
│    │      │      │路３６３號２│        │        │      │    │    │    │７９  │１３  │．４６│．９９│
│    │      │      │Ｆ之房地  │        │        │      │    │    │    │      │      │      │      │
├──┼───┼───┼──────┼────┼────┤      │    │    │    ├───┼───┼───┼───┤
│１３│楊新燕│陳麗卿│台中市進化北│９４５０│５６７０│      │    │    │    │２５．│３４．│５２１│３１２│
│    │      │      │路３６３號２│        │        │      │    │    │    │７９  │１３  │．３６│．８１│
│    │      │      │Ｆ之房地  │        │        │      │    │    │    │      │      │      │      │
├──┼───┼───┼──────┼────┼────┤      │    │    │    ├───┼───┼───┼───┤
│１４│楊新燕│陳麗卿│台中市進化北│７７５０│４６５０│＼５│    │７４│    │２６．│３２．│４３３│２６０│
│    │      │      │路３６５號３│        │        │＼２  │    │２９│    │０９  │９９  │．６５│．１９│
│    │      │      │Ｆ之房地  │        │        │      │    │０  │    │      │      │      │      │
├──┼───┼───┼──────┼────┼────┤      │    │    │    ├───┼───┼───┼───┤
│１５│楊新燕│陳麗卿│台中市進化北│６７８０│４０７０│      │６０│    │＼│１４．│１７．│７００│４２０│
│    │      │      │路３６３號３│        │        │      │０７│    │６＼│３２  │６８  │．４１│．４５│
│    │      │      │Ｆ之房地  │        │        │      │０  │    │２  │      │      │      │      │
├──┼───┼───┼──────┼────┼────┤      │    │    │    ├───┼───┼───┼───┤
│１６│楊新燕│陳麗卿│台中市進化北│６８００│４０８０│      │    │    │    │１４．│１９．│６６５│３９９│
│    │      │      │路３６５號３│        │        │      │    │    │    │６９  │０７  │．８６│．５１│
│    │      │      │Ｆ之房地  │        │        │      │    │    │    │      │      │      │      │
├──┼───┼───┼──────┼────┼────┤      │    │    │    ├───┼───┼───┼───┤
│１７│楊新燕│陳麗卿│台中市進化北│１３４０│８０４０│      │    │    │    │５５．│７５．│３３８│２０３│
│    │      │      │路３６３號３│０      │        │      │    │    │    │５１  │３１  │．６１│．１７│
│    │      │      │Ｆ之房地  │        │        │      │    │    │    │      │      │      │      │
├──┼───┼───┼──────┼────┼────┤      │    │    │    ├───┼───┼───┼───┤
│１８│楊新燕│陳麗卿│台中市進化北│７１５０│４２９０│      │    │    │    │２５．│３２．│４０３│２４２│
│    │      │      │路３６３號３│        │        │      │    │    │    │７９  │７４  │．８３│．３０│
│    │      │      │Ｆ之房地  │        │        │      │    │    │    │      │      │      │      │
├──┼───┼───┼──────┼────┼────┤      │    │    │    ├───┼───┼───┼───┤
│１９│楊新燕│陳麗卿│台中市進化北│７１５０│４２９０│      │    │    │    │２５．│３２．│４０３│２４２│
│    │      │      │路３６３號３│        │        │      │    │    │    │７９  │７４  │．８３│．３０│
│    │      │      │Ｆ之房地  │        │        │      │    │    │    │      │      │      │      │
├──┼───┼───┼──────┼────┼────┤      │    │    │    ├───┼───┼───┼───┤
│２０│楊新燕│陳麗卿│台中市進化北│３５００│２１００│      │    │    │    │５．６│７．５│８７８│５２７│
│    │      │      │路３６３號３│        │        │      │    │    │    │４    │３    │．５３│．１２│
│    │      │      │Ｆ之房地  │        │        │      │    │    │    │      │      │      │      │
├──┼───┼───┼──────┼────┼────┼───┼──┼──┼──┼───┼───┼───┼───┤
│２１│陳麗卿│楊新燕│台中市進化北│１１５４│６９２０│      │    │    │    │１４．│２３．│９９１│５９４│
│    │      │      │路３６３號１│０      │        │      │    │    │    │９９  │４９  │．３９│．４９│
│    │      │      │Ｆ之房地  │        │        │      │    │    │    │      │      │      │      │
├──┼───┼───┼──────┼────┼────┤      │    │    │    ├───┼───┼───┼───┤
│２２│陳麗卿│楊新燕│台中市進化北│２８９６│１７３７│      │    │    │    │３７．│５７．│１００│６０１│
│    │      │      │路３６３號１│０      │６      │      │    │    │    │６７  │７９  │２．８│．７３│
│    │      │      │Ｆ之１房地  │        │        │      │    │    │    │      │      │９    │      │
├──┼───┼───┼──────┼────┼────┤      │    │    │    ├───┼───┼───┼───┤
│２３│陳麗卿│楊新燕│台中市進化北│２７５８│１６５４│      │６５│    │＼│３７．│４８．│１０５│６３２│
│    │      │      │路３６３號１│０      │８      │      │２７│    │６＼│６７  │８７  │３．５│．１３│
│    │      │      │Ｆ之２房地  │        │        │      │２  │    │２  │      │      │４    │      │
├──┼───┼───┼──────┼────┼────┤＼５│    │７４│    ├───┼───┼───┼───┤
│２４│陳麗卿│楊新燕│台中市進化北│２２３９│１３４３│＼２  │    │１６│    │３１．│４８．│９１８│５５０│
│    │      │      │路３６３號１│０      │０      │      │    │２  │    │７２  │８７  │．４３│．９０│
│    │      │      │Ｆ之３房地  │        │        │      │    │    │    │      │      │      │      │
├──┼───┼───┼──────┼────┼────┤      │    │    │    ├───┼───┼───┼───┤
│２５│陳麗卿│楊新燕│台中市進化北│１８３３│１０９９│      │    │    │    │２４．│３９．│９４３│５６６│
│    │      │      │路３６３號１│０      │８      │      │    │    │    │７４  │４６  │．８５│．３１│
│    │      │      │Ｆ之房地  │        │        │      │    │    │    │      │      │      │      │
├──┼───┼───┼──────┼────┼────┤      ├──┤    ├──┼───┼───┼───┼───┤
│２６│陳麗卿│楊新燕│台中市進化北│１２７０│８８９０│      │８８│    │    │１７２│１５０│１２９│９０．│
│    │      │      │路３６３號│０      │        │      │９０│    │    │．２  │．９７│．９１│９４  │
│    │      │      │Ｆ之３房地  │        │        │      │    │    │    │      │      │      │      │
├──┼───┴───┴──────┼────┼────┼───┼──┴──┼──┼───┼───┼───┼───┤
│    │以上為陳居德關係戶小計      │        │        │      │１８８０２│    │      │      │      │      │
│    │                            │        │        │      │２        │    │      │      │      │      │
├──┼──────────────┼────┼────┼───┼─────┼──┼───┼───┼───┼───┤
│    │合  計（擔保品共１８０筆）  │        │        │      │１２７６９│    │      │      │      │      │
│    │                            │        │        │      │５２      │    │      │      │      │      │
└──┴──────────────┴────┴────┴───┴─────┴──┴───┴───┴───┴───┘

司法院資訊處製作；財團法人民間司法改革基金會備份。
